【裁判字號】    95,上易,387
【裁判日期】    951205
【裁判案由】    恐嚇取財等
【裁判全文】
臺灣高等法院高雄分院刑事判決         95年度上易字第387號
上  訴  人  臺灣屏東地方法院檢察署檢察官
上  訴  人
即  被  告  ｕ○○
上  訴  人
即  被  告  Ｊ○○
上  訴  人
即  被  告  宙○○
上  訴  人
即  被  告  Ｂ○○
上  訴  人
即  被  告  Ｉ○○
上二人共同
選任辯護人  許清連  律師
            李錦臺  律師
上  訴  人
即  被  告  ｐ○○
上  一  人
選任辯護人  吳澄潔  律師
上列上訴人因被告恐嚇取財等案件，不服臺灣屏東地方法院94年
度易字第498 號中華民國95年4 月28日第一審判決（起訴案號：
臺灣屏東地方法院檢察署93年度偵字第1119、3121號），提起上
訴，本院判決如下：
    主  文
原判決撤銷。
ｕ○○、Ｊ○○、Ｂ○○、Ｉ○○、宙○○共同連續犯恐嚇取財
罪；ｕ○○，累犯，處有期徒刑玖月；Ｊ○○處有期徒刑壹年貳
月；宙○○處有期徒刑捌月；Ｂ○○、Ｉ○○各處有期徒刑壹年
捌月。扣案之鋸子陸把、剪刀壹把、美工刀壹把、捕鴿網伍個、
尼龍紮線袋捌拾捌個、網鴿尼龍袋貳個、綠色小捆尼龍繩拾壹綑
、白色大捆尼龍繩壹捆、彩帶貳綑、皮革片、手電筒貳支、行
動電話肆支（門號0000-0 00000、0000-000000、0000-000000、
0000-000000）、空白十行紙壹張，均沒收。
ｐ○○幫助犯恐嚇取財罪，累犯，處有期徒刑柒月。
    事  實
一、緣蘇獻桐（綽號「雞同仔」）前已有竊取他人賽鴿並向鴿主
    恐嚇交付財物（即俗稱「擄鴿勒贖」行為）之前科，其自民
    國93年1 月中旬某日起（該年農曆春節前），再度興起犯意
    （本案部分經檢察官以曾經判決確定為不起訴處分），乃邀
    集Ｂ○○（綽號「長毛」）、Ｉ○○、宙○○及綽號「七筒
    」、「阿寶」、「阿三」之成年男子（該3 人之真實姓名年
    籍均不詳，下稱不詳成年男子），及自93年1 月26日（該年
    農曆春節後）邀集ｕ○○（曾於92年間因偽造文書案件，經
    臺灣臺中地方法院判處有期徒刑6 月確定，於92年8 月20日
    易科罰金執行完畢）、Ｊ○○（綽號「鬍鬚」，曾於92年間
    ，因犯與本案同類型之竊鴿恐嚇案件，經臺灣高等法院臺南
    分院判處有期徒刑1 年確定，於本案查獲後始入監服刑，不
    構成累犯）），共同基於意圖為自己不法所有而竊盜、恐嚇
    取財之概括犯意聯絡，組成「擄鴿勒贖集團」。
二、ｐ○○（於90年間因贓物案件，經臺灣屏東地方法院判處有
    期徒刑3 月確定，於90年11月19日易科罰金執行完畢）於屏
    東縣琉球鄉○○村○○路133-23號經營「小琉球渡假村」（
    以下簡稱渡假村），其因與蘇獻桐熟識，明知蘇獻桐等人長
    期投宿於渡假村房間，乃為其等便利前往後述竊鴿地點，且
    得以利用鄰近渡假村後方廢棄雞寮（非渡假村範圍內，即非
    由ｐ○○所提供），作為蘇獻桐等人藏放竊鴿所用尼龍繩等
    工具之場所，竟基於對蘇獻桐等人所從事擄鴿勒贖之竊盜、
    恐嚇取財等犯行施以助力之幫助犯意，長期提供渡假村房間
    予ｕ○○等人住宿。
三、蘇獻桐統籌規劃「擄鴿勒贖集團」成員間之犯行分擔，指示
    ｕ○○、Ｊ○○、Ｂ○○、Ｉ○○負責下手竊取賽鴿，其中
    ｕ○○、Ｊ○○、Ｂ○○為同組，由Ｊ○○騎乘機車搭載ｕ
    ○○、Ｂ○○（或由Ｂ○○自行騎乘機車）前往渡假村附近
    山區，再由ｕ○○、Ｂ○○下手竊取賽鴿；Ｊ○○則在山區
    入口處把風接應；Ｉ○○則自成一組，在渡假村後方芒果園
    附近下手竊取賽鴿；宙○○則在琉球海邊把風，注意是否有
    員警巡邏接近，再透過綽號「阿寶」、「阿三」之不詳成年
    男子輾轉通報ｕ○○等人。Ｂ○○、Ｉ○○及後續加入之ｕ
    ○○、Ｊ○○等人，連續於【附表一】、【附表二】所示黃
    志賢等鴿主放飛賽鴿之時間後，於賽鴿行經路線即渡假村附
    近山區、後方芒果園附近等地點，攜帶蘇獻桐所有且客觀上
    具有危險性、對人之生命、身體構成威脅而可供兇器使用之
    鋸子、剪刀、美工刀及非屬兇器之捕鴿網、尼龍紮線袋、網
    鴿尼龍袋、尼龍繩（含綠色小捆、白色大捆）、彩帶、皮革
    、手電筒等工具，以搭設捕鴿網，再以彩帶、皮革綁紮鉛塊
    朝天空丟擲之方式，使飛行中之賽鴿受驚嚇而飛入捕鴿網內
    而竊取之。嗣ｕ○○等人竊得賽鴿後，再抄寫賽鴿腳環上鴿
    主之聯絡電話交予蘇獻桐，由蘇獻桐指示綽號「七筒」、「
    阿寶」、「阿三」之不詳成年男子，以俗稱「外勞卡」之預
    付卡行動電話晶片卡2 張（門號0000-000000 、0000-00000
    0 ，均未扣案），分別於【附表一】、【附表二】所示之時
    間，撥打賽鴿腳環上所示之鴿主聯絡電話，向各該鴿主恫稱
    ：「須依指示匯款入指定之帳戶，否則即無法取回賽鴿」等
    加害財產之事加以恐嚇，使各該鴿主均心生畏懼，除【附表
    一】編號之薛添榮未依指示匯款而未得手外，其餘鴿主均
    依指示分別匯款（新台幣，下同）入蘇獻桐以不詳方式所取
    得之指定帳戶內（陳麗珍帳戶：金融機關：臺中大隆路郵
    局、帳號：000000000000，匯款明細詳【附表一】；徐大
    川帳戶：金融機關：第一商業銀行虎尾分行、帳號：
    00000000000 ，匯款明細詳【附表二】），嗣由宙○○或綽
    號「七筒」、「阿寶」、「阿三」不詳成年男子，分別由自
    動提款機將所得贓款領出（宙○○領款部分詳【附表三】所
    示），再交予蘇獻桐朋分（ｕ○○、Ｂ○○、Ｊ○○3 人，
    竊取賽鴿每隻可分得1,000 元報酬；宙○○則領得每日500
    元之報酬；其餘之人則分得不等金額之報酬）。
四、嗣於93年2月15日9時45分許，為警持搜索票前往渡假村搜索
    ，當場在渡假村「21號房」內查獲Ｊ○○、Ｂ○○，在「22
    號房」內查獲宙○○，及在後方芒果園草叢內查獲Ｉ○○，
    綽號「七筒」之不詳成年男子則騎乘機車搭載蘇獻桐逃逸，
    並通報ｕ○○勿返回渡假村（ｕ○○嗣經警方通知到案），
    復分別在「21號房」、「22號房」及渡假村後方廢棄雞寮內
    扣得上開供竊鴿所用之工具：鋸子6把（其中1把在「21號
    房」扣得、其餘5把在廢棄雞寮扣得）、剪刀1把（在「21
    號房」扣得）、美工刀1把（在廢棄雞寮內扣得）、捕
    鴿網5個（在廢棄雞寮扣得）、尼龍紮線袋88個（其中73
    個在「21號房」扣得、其餘15個在廢棄雞寮扣得）、網鴿
    尼龍袋2個（在廢棄雞寮扣得）、綠色小捆尼龍繩11綑（
    在廢棄雞寮扣得）、白色大捆尼龍繩1捆（在廢棄雞寮扣
    得）、彩帶2綑（在「22號房」內查獲）、皮革3片（在
    廢棄雞寮扣得）、手電筒2支（在「21號房」扣得），及
    扣得Ｊ○○所有且供與ｕ○○聯絡搭載其往返竊鴿地點所使
    用之行動電話1支（門號0000-000000）、分屬宙○○及綽號
    「阿寶」、「阿三」之不詳成年男子所有且供互相聯絡擄鴿
    勒贖事宜之行動電話3支（門號0000 -000000、0000 -00000
    0、0000-000000）；另在「22號房」內扣得「阿寶」、「阿
    三」之不詳成年男子所有，預備供抄寫鴿主電話之十行紙1
    張。
五、案經屏東縣警察局東港分局報告臺灣屏東地方法院檢察署檢
    察官偵查起訴。
    理  由
壹、程序部分（證據能力）：
一、被告ｕ○○、Ｊ○○、宙○○於偵查中就其餘被告涉案情節
    之陳述，係以證人身分就其餘被告等人涉案部分具結作證，
    又渠等於原審亦以證人身分具結作證為交互詰問，自已保障
    其餘被告之對質詰問權，又被告等人均未曾提及檢察官在偵
    訊時有任何以不正方法取供而有顯不可信之情況，依據刑事
    訴訟法第159條之1第2項規定，均有證據能力。
二、【附表一】、【附表二】所示之被害人（即鴿主）黃志賢等
    人、証人陳瑞良之警詢指述，及被告ｕ○○、Ｊ○○、宙○
    ○警詢中關於其餘被告涉案情節陳述，雖均屬審判外陳述，
    然被告等人及檢察官就其證據能力之有無，均未於本院言詞
    辯論終結前聲明異議，應視為同意將該部分陳述作為證據，
    復經本院審酌該陳述作成時之情況，尚無明顯不適當之情形
    ，依據刑事訴訟法第159條之5規定，均有證據能力。
貳、實體部分：
一、訊據上訴人即被告ｕ○○、Ｊ○○、宙○○於原審及本院均
    對上開竊盜、恐嚇取財犯行坦承不諱；另上訴人即被告Ｂ○
    ○、Ｉ○○則均否認上開竊盜、恐嚇取財等犯行，被告Ｂ○
    ○辯稱：伊係去小琉球觀光並借宿渡假村，員警前往搜索時
    ，伊原本在走廊上，是員警要求伊進入Ｊ○○房間，伊與Ｊ
    ○○並不認識云云；被告Ｉ○○辯稱：伊亦係前往小琉球遊
    玩，員警到場時，伊要退房找不到老闆，遂在草叢內睡覺云
    云；另上訴人即被告ｐ○○亦否認有上開幫助犯行，辯稱：
    伊係將房間分別出租予Ｂ○○、Ｉ○○，ｕ○○等人住宿房
    間係蘇獻桐所承租，至於顧客承租房間後欲讓何人一同住宿
    ，伊無從過問，伊對於ｕ○○等人之擄鴿勒贖犯行並不知情
    云云。惟查：
（一）被告ｕ○○、Ｊ○○、宙○○於警、偵、原審就其餘同案
      被告涉案情節證稱如下：
   1、被告ｕ○○證稱：伊原本係從事旗幟印刷工作，93年之農
      曆年前，因送貨至小琉球時偶遇蘇獻桐，蘇獻桐邀集伊加
      入竊鴿集團，當時因景氣不佳，遂應允參加，並與Ｊ○○
      於93年農曆初五（即1 月26日）開始從事竊鴿工作，然Ｂ
      ○○、Ｉ○○、宙○○等人均早已在當地從事擄鴿勒贖行
      為。渠等負責分工之項目係由蘇獻桐分配，伊與Ｊ○○加
      入後，遂與Ｂ○○同組，Ｉ○○自己1 組，以蘇獻桐所提
      供之扣案工具下手竊取賽鴿，俟得手後，再將賽鴿腳環上
      之鴿主聯絡電話抄下交予蘇獻桐，蘇獻桐再指示綽號「七
      筒」、「阿寶」、「阿三」等人向鴿主恐嚇贖金，嗣於領
      得款項後，伊與Ｊ○○、Ｂ○○則自蘇獻桐處以每隻賽鴿
      1,000 元之代價朋分報酬，迄至查獲前，伊已分得3 萬多
      元等語（見偵(一)卷第50至52頁、59至64頁「警偵之初關於
      綽號「雞同仔」蘇獻桐涉案部分，均誤為綽號「七筒」之
      人」；偵(二)卷第24至27頁、原審卷第188 頁反面至190 頁
      ）。
   2、被告Ｊ○○証稱：伊係因另案通緝，缺乏收入來源，始與
      ｕ○○一起至小琉球地區參與本案，當時其餘被告等人均
      已在渡假村內。伊所負責之工作，係騎乘機車搭載ｕ○○
      、Ｂ○○至渡假附近山區，由ｕ○○、Ｂ○○至架設鴿網
      之位置竊鴿，伊通常在附近把風，有時亦會幫忙拉取架設
      鴿網之尼龍繩，嗣後再搭載ｕ○○、Ｂ○○2 人返回渡假
      村，至於Ｉ○○則自己1 組負責竊鴿。伊與ｕ○○、Ｂ○
      ○3 人係以每隻賽鴿1,000 元代價朋分報酬等語（見偵(一)
      卷第161 頁、第202 至203 頁、第211 頁、偵(二)卷第23頁
      ）。
   3、被告宙○○證稱：當初是綽號「阿寶」之人邀伊加入網鴿
      ，時間約在93年農曆過年前約10天左右，在「小琉球度假
      村」住宿之期間，伊係與綽號「阿寶」、「阿三」之人住
      同一房間，伊主要負責在海邊把風察看有無可疑人士或警
      察接近，伺機通報綽號「阿寶」之人，伊也會返回臺灣本
      島提領恐嚇款項，領到錢後則交給綽號「阿寶」之人，「
      阿寶」再交給另一人，伊有見過綽號「阿寶」、「阿三」
      之人打電話向鴿主恐嚇，但不確定其2人有無下手竊鴿。
      伊是以日薪500 元計算報酬等語（見警卷第6 至7 頁、偵
      卷第14至15頁、原審卷第192 反面至194 頁）。
（二）【附表一】、【附表二】所示被害人黃志賢等人所飼養之
      賽鴿，於【附表一】、【附表二】所示時間、地點放飛後
      即遭人竊取，鴿主黃志賢等人於接獲恐嚇電話後，除【附
      表一】編號之薛添榮未依指示匯款外，其餘鴿主均依指
      示匯款入歹徒所指定之陳麗珍、徐大川帳戶等情，業據【
      附表一】、【附表二】所示之被害人黃志賢等人於警詢指
      述綦詳，並有匯款單據及陳麗珍、徐大川帳戶之開戶資料
      （見警(二)卷第56頁、警(三)卷第18至20頁）、客戶歷史交易
      清單在卷可稽（各該被害人指述之筆錄及匯款明細所對應
      之書證頁碼均詳【附表一】、【附表二】所示）。又經員
      警調閱【附表一】編號之被害人薛添榮（門號0000-000
      000）、【附表二】編號之被害人沈英昌（門號0000-00
      0000）之行動電話通聯記錄，查知本件擄鴿勒贖集團，係
      以俗稱「外勞卡」之預付卡門號0000-000000、0000-0000
      00向被害人恐嚇等情，亦經被害人薛添榮、沈英昌指述在
      卷（見偵(一)卷第228、230頁），且有上開用以恐嚇被害人
      之行動電話門號申請人資料、通聯紀錄附卷可參（見警(三)
      卷第197 至203 頁）。
（三）對照【附表一】、【附表二】所示鴿子放飛時間與電話恐
      嚇時間，僅隔2-3 小時，又按賽鴿係被害人所有飼養之飛
      禽，乃屬動產之一種，雖在比賽中飛翔，然隨時可以飛回
      ，難謂係離被害人所持有之物，如有人意圖為自己不法之
      所有，架網加以捕捉，應構成刑法第320 條第1 項之竊盜
      罪（司法院76年9 月12日 (76) 廳刑一字第1669號函附之
      臺灣高等法院暨所屬法院法律座談會研討結論參照），是
      被告Ｂ○○、Ｉ○○辯護意旨所陳本件遭竊飛鴿應係屬離
      本人所持有之物，竊鴿所為係屬刑法第337 條之罪等語，
      即非有據。
（四）本件並有屏東縣東港分局95年1月9日東警分偵字第094001
      0622號函所附琉球鄉地圖、「小琉球渡假村」平面圖及照
      片（含網鴿地點附近道路）在卷可按（見本院卷第108 至
      111-6 頁），復有供被告ｕ○○等人竊鴿所用之工具：鋸
      子6 把（其中1 把在「21號房」扣得、其餘5 把在廢棄雞
      寮扣得）、剪刀1 把（在「21號房」扣得）、美工刀1 把
      （在廢棄雞寮內扣得）、捕鴿網5 個（在廢棄雞寮扣得）
      、尼龍紮線袋88個（其中73個在「21號房」扣得、其餘15
      個在廢棄雞寮扣得）、網鴿尼龍袋2 個（在廢棄雞寮扣得
      ）、綠色小捆尼龍繩11綑（在廢棄雞寮扣得）、白色大捆
      尼龍繩1 捆（在廢棄雞寮扣得）、彩帶2 綑（在「22 號
      房」內查獲）、皮革3 片（在廢棄雞寮扣得）、手電筒2
      支（在「21號房」扣得）及被告Ｊ○○所有且供與被告ｕ
      ○○聯絡搭載其往返竊鴿地點所使用之行動電話1 支（門
      號0000-000000） 、分屬被告宙○○及綽號「阿寶」、「
      阿三」之不詳成年男子所有且供互相聯絡擄鴿勒贖事宜之
      行動電話3 支（門號0000-000000 、0000-000 000、
      0000-000000） ，及在「22號房」內扣得「阿寶」、「阿
      三」之不詳成年男子所有，預備供抄寫鴿主電話之十行紙
      1 張（經以鉛筆拓印後發現留有前一張紙抄寫鴿主電話之
      書寫痕跡，見警卷(一)第39頁）扣案可佐。
（五）被告Ｂ○○、Ｉ○○確有下手實施竊鴿犯行，迭據被告ｕ
      ○○、Ｊ○○一致證稱如上，又證人即被告宙○○於本院
      亦証述「在琉球山上公墓抓鴿子，Ｂ○○、Ｉ○○有參與
      ，他們是一夥的」等語（見本院(二)卷第28頁），且證人即
      查獲員警羅永享於原審證稱：Ｂ○○、Ｊ○○係同在「21
      號房」被查獲等語在卷（見原審卷第185 頁），核與證人
      即被告Ｊ○○證稱：當天因ｕ○○不在，故伊僅搭載Ｂ○
      ○前往山區竊鴿，員警到場查獲時，伊與Ｂ○○甫返抵渡
      假村，Ｂ○○至伊房間泡茶等語相符（見原審卷第192 頁
      ），故被告Ｂ○○辯稱：當時伊人在走廊上，係遭員警趕
      進「21號房」內云云，顯非事實。又依據證人陳瑞良（油
      漆工）警詢陳述（見警(一)卷第20-21 頁），足認被告Ｂ○
      ○、Ｉ○○等人早於警方查獲前4 、5 天已住進渡假村，
      是被告ｐ○○所供「Ｂ○○、Ｉ○○係警方查獲前一日才
      住進渡假村」云云，顯非實在，何況，被告Ｂ○○倘係於
      警方查獲前一日始入住渡假村，則對其所住房間為何，自
      無混淆不清之理，然其於偵查中供稱係住宿於「雙子座」
      房間（見偵(一)卷第18頁），嗣於原審改稱係住宿於「天秤
      座」或「天蠍座」房間（見原審卷第187 頁），益見其所
      辯不實。
（六）被告Ｉ○○於警詢供稱：伊因前一晚失眠睡不著，故睡在
      草叢裡云云（見警(一)卷第18頁），繼於偵查改稱：伊於前
      一日即入住，然於員警查獲當天早上因找不到老闆辦理退
      房，故於芒果園草叢中等待，因而睡著云云（見偵(一)卷第
      96頁），嗣於原審準備程序中再循警詢之供述稱：伊因晚
      上睡不著，故睡在草叢裡，平日在家中亦常如此云云（見
      原審卷第81頁），所供前後反覆，且與常理相悖，已難採
      信，又證人即員警羅永享、蕭明任一致證稱：查獲時Ｉ○
      ○原係趴在芒果園草叢，看到渠等接近隨即逃跑，經渠2
      人追趕始將之逮捕等語（見原審卷第185頁、187頁反面）
      ，衡情被告Ｉ○○如僅在該處睡覺，豈有見到員警即倉皇
      逃跑之理。再證人即被告ｕ○○亦證稱：Ｉ○○係獨自在
      芒果園附近架設捕鴿網竊鴿等語明確（見原審卷第189頁
      ），此情核與警員羅永享所證「距離Ｉ○○躲藏之芒果園
      草叢約30、40公尺處，有架設補鴿網」等情相符（見原審
      卷第186頁反面），益徵被告Ｉ○○辯稱其在芒果園處睡
      覺云云，乃卸責之詞，委無可採。
（七）本件共犯蘇獻桐曾於93年間因「擄鴿勒贖」之竊盜、恐嚇
      取財案件，經臺灣嘉義地方法院93年度易字第215 號判處
      有期徒刑8 月確定等情，有臺灣高等法院前案紀錄表、臺
      灣嘉義地方法院93年度易字第215 號判決暨起訴書在卷足
      考（見原審卷第69至77頁），是證人被告ｕ○○證稱：本
      案係由蘇獻桐為首，並負責分擔參與成員之工作等節，應
      非子虛，又參以蘇獻桐與被告Ｂ○○、Ｉ○○同為「嘉義
      縣民雄鄉牛斗山」地區人士（參卷附蘇獻桐年籍資料），
      有相當地緣關係，復參酌上開被告Ｂ○○、Ｉ○○係屬擄
      鴿勒贖集團之相關事證，堪認被告Ｂ○○、Ｉ○○係受蘇
      獻桐之邀約而共同加入上開「擄鴿勒贖集團」甚明。
（八）按刑法上幫助犯之成立，係以行為人基於幫助正犯犯罪之
      意思，予正犯以精神上或物質上之助力而參與犯罪構成要
      件以外之行為，以助成正犯犯罪之實施為要件。被告ｐ○
      ○雖否認其有對被告ｕ○○等人上開犯行施以助力之幫助
      犯行，然查：
   1、證人即同案被告ｕ○○證稱：ｐ○○平時常跟大家一起吃
      飯，均會談及竊鴿之事，甚且會觀看渠等所抄寫之鴿主資
      料，且伊與其餘被告自廢棄雞寮拿取工具或將工具放回之
      情形，ｐ○○均有看到（見偵(二)卷第26頁、原審卷第189
      、190 頁反面），又被告Ｂ○○、Ｉ○○係在被告ｕ○○
      於93年1 月26日參與本案前，已住宿於小琉球渡假村從事
      竊鴿犯行，業如上述，然被告ｐ○○竟於原審卻供稱其2
      人於前一日始入住該處云云（見原審卷第210 頁反面），
      已有可疑，雖被告ｐ○○另稱：平時如遇有一群人投宿者
      ，伊通常只登記出面付錢之人，ｕ○○、Ｊ○○之住房費
      用係由蘇獻桐支付等語（見原審卷第211 頁），然於扣案
      之旅客登記資料中，僅載有被告Ｂ○○、Ｉ○○及案外人
      塗家雄、李秀梅等4 人之姓名、年籍資料（見偵(一)卷第13
      4 至136 頁），未見載有「蘇獻桐」之人別資料，更無被
      告Ｂ○○等人住宿之時間、房間號碼等資料，足見該旅客
      登記資料僅徒具形式，被告ｐ○○提供渡假村予被告ｕ○
      ○等人住宿，要與正常合法出租旅宿房間之情形有別。
   2、被告ｐ○○自承：伊係以每月4 萬元之租金，承租該處經
      營渡假村，僅有19間房間，淡季時每月收入僅有2 萬元，
      旺季時每月營收則可達15萬元等語（見原審卷第210 頁）
      ，足見該渡假村乃屬小本經營之住宿場所，相較於大型飯
      店動輒上百間房間之規模，不易掌握房客之身分、作息，
      被告ｐ○○對於旅客之人數、住宿天數理應瞭若執掌，參
      酌小琉球地區係以觀光聞名，從而前來投宿之外地人士，
      理應以遊憩休閒占多數，且投宿日數亦僅在數天內，方較
      合理，惟渡假村自93年1 月中旬起，即有被告宙○○等多
      人長期投宿，以最後加入之被告ｕ○○、Ｊ○○2 人為例
      ，住宿亦達10多日，顯與一般顧客投宿情形有別，詎被告
      ｐ○○對於被告等人之實際住宿狀況、長期投宿之原因等
      情節，時而推稱不知，時而語焉不詳，如謂其不知被告等
      人係從事擄鴿勒贖之不法情事，孰能置信？況被告ｐ○○
      供稱：顧客如欲續住房間，伊則於續住當天下午前去收取
      續住費用（見偵卷第210 頁），是縱認其於被告等人投宿
      之始乃毫不知情，然依證人即被告ｕ○○上開證稱：被告
      ｐ○○與其餘被告等人用餐席間均會談及竊鴿之事，且被
      告ｐ○○亦有目睹其餘被告拿取或放回竊鴿工具等情節以
      觀，則至少於被告等人續住多日後，其必有機會窺知該批
      成員乃不法之徒，詎其竟未避之唯恐不及甚且採取報警或
      以其他理由搪塞阻止被告等人續住等必要之措施，猶任被
      告等人以渡假村房間為棲身據點，俾遂行擄鴿勒贖犯行，
      顯見其提供渡假村之住宿服務予被告等人，乃為其等便利
      前往上開竊鴿地點，且得以利用鄰近渡假村後方廢棄雞寮
      （非渡假村範圍內，即非由ｐ○○所提供），作為蘇獻桐
      等人藏放竊鴿所用尼龍繩等工具之場所，被告ｐ○○主觀
      上顯基於對蘇獻桐等人所從事擄鴿勒贖之竊盜、恐嚇取財
      等犯行施以助力之幫助犯意，長期提供渡假村房間予ｕ○
      ○等人住宿，應無疑義。
   3、檢察官於原審論告時，雖認被告ｐ○○與被告ｕ○○等人
      間係屬共同正犯等語（見原審卷第212 頁），惟按刑法上
      幫助犯與共同正犯之區別，在於幫助犯乃以幫助他人犯罪
      之意思而參與者，指其參與之原因，僅在助成他人犯罪之
      實現者而言，倘以合同之意思而參加犯罪，即係以自己犯
      罪之意思而參與，縱其所參與者為犯罪構成要件以外之行
      為，仍屬共同正犯，又所謂參與犯罪構成要件以外之行為
      者，指其所參與者非直接構成某種犯罪事實之內容，而僅
      係助成其犯罪事實實現之行為而言，苟已參與構成某種犯
      罪事實之一部，即屬分擔實施犯罪之行為，雖僅以幫助他
      人犯罪之意思而參與，亦仍屬共同正犯（最高法院27年上
      字第1333號判例意旨參照），證人即被告ｕ○○證稱：伊
      僅係聽蘇獻桐說，渠等向鴿主恐嚇所得款項，ｐ○○可以
      按比例朋分，但並未親眼見到蘇獻桐交付報酬予ｐ○○等
      語在卷（見原審卷第189 頁），而證人即查獲員警羅永享
      則證稱：本件除被告ｕ○○等人竊鴿之工具係在小琉球渡
      假村附近之雞寮查獲者外，尚無其他事證可認ｐ○○有參
      與竊鴿及恐嚇犯行等語（見原審卷第186 頁），復查其他
      卷附資料，亦無積極證據證明被告ｐ○○主觀上乃基於自
      己犯罪之意思參與擄鴿勒贖之謀議，或客觀上有何實施竊
      盜、恐嚇取財之構成要件行為，尚難遽認被告ｐ○○與被
      告ｕ○○等人間，確為竊盜、恐嚇取財犯行之共同正犯。
   4、起訴意旨雖另認被告ｐ○○有提供渡假村後方廢棄雞寮作
      為被告ｕ○○等人放置竊取賽鴿工具之場所一節，經查證
      人即員警羅永享固證稱：該廢棄雞寮距離該渡假村約有10
      公尺遠（見原審卷第185 頁反面），並有卷附渡假村平面
      圖所示相關位置（見原審卷第110 頁），然經本院傳訊證
      人Ｄ○○（渡假村經營權出租予被告ｐ○○者）證述：「
      小琉球渡假村是我父親許進財蓋的，渡假村土地是我父親
      、伯父等人共有。渡假村原由我父親經營，他92年間去世
      就由我兄弟經營，事後由我出租給ｐ○○，出租範圍即客
      人能住的小木屋的範圍，沒有包括渡假村其他的土地。渡
      假村後面有壹條小路旁邊有雞寮，是我父親搭蓋養雞，他
      去世之後雞寮沒有在使用，我也沒有養雞。雞寮我沒有出
      租給ｐ○○，雞寮現狀已經倒了」（見本院(二)卷第14-16
      頁），並有土地謄本、地籍圖、位置圖、相片等件足佐（
      見本院(一)卷第155-158 頁），足認該廢棄雞寮並非渡假村
      營業管領範圍內，自難認定係由被告ｐ○○所提供給被告
      等人使用，僅能認定被告等人係利用鄰近渡假村後方廢棄
      雞寮，無人管理之機會，就近作為藏放竊鴿所用尼龍繩等
      工具之場所。
（九）綜上所述，被告Ｂ○○、Ｉ○○、ｐ○○所辯上情，均屬
      卸責之詞，不足採信。本件事證明確，被告等人上開犯行
      均堪認定。
二、論罪部分：
（一）被告ｕ○○、Ｊ○○、Ｂ○○、Ｉ○○、宙○○部分：
   1、按竊盜之共同正犯中，如結夥在場共同或參與分擔實施竊
      盜犯罪行為之人已達3 人以上，該在場參與實施竊盜者應
      成立結夥3 人以上竊盜罪，至參與同謀之人雖未在場參與
      實施，仍應成立結夥3 人以上竊盜罪之共同正犯（最高法
      院89台非字第92號判決要旨參照）；次查被告ｕ○○等人
      竊取賽鴿所攜帶持用之鋸子、剪刀、美工刀等工具，於客
      觀上均具有危險性，對人之生命、身體構成威脅，堪認均
      可供兇器使用，本件上開被告ｕ○○等5 人所為，均係犯
      刑法第321 條第1 項第3 款、第4 款之結夥3 人以上、攜
      帶兇器竊盜罪、第346 條第1 項之恐嚇取財既遂罪、第
      346 條第3項 、第1 項之恐嚇取財未遂罪（著手實施恐嚇
      【附表一】編號之被害人，惟被害人並未匯款）。又被
      告等人行為時之恐嚇取財罪法定刑之「得併科罰金刑」部
      分，係規定：「1,000 元以下罰金」（又依修正前罰金罰
      鍰提高標準條例第1 條前段規定、提高十倍），另依95年
      6 月14日修正刑法施行法第1 之1 條規定：「中華民國94
      年1 月7 日刑法修正施行後，刑法分則編所定罰金之貨幣
      單位為新臺幣。94年1 月7 日刑法修正時，刑法分則編未
      修正之條文定有罰金者，自94年1 月7 日刑法修正施行後
      ，就其所定數額提高為30倍。但72年6 月26日至94年1 月
      7 日新增或修正之條文，就其所定數額提高為3 倍。」，
      及修正前刑法第33條第5 款規定：「罰金：1 元以上」，
      與修正後刑法第33條第5 款規定：「罰金：新臺幣1 千元
      以上，以百元計算之。」比較結果，修正前之上開罰金刑
      規定較有利於被告，依刑法第2 條第1 項前段規定，應依
      修正前上開罰金刑規定，適用於該罪之得併科罰金刑。
   2、被告ｕ○○等5人與蘇獻桐及綽號「阿寶」、「阿三」、
      「七筒」之不詳成年男子就上開犯行間，有犯意聯絡及行
      為分擔，均為共同正犯。
   3、被告ｕ○○等5 人所為多次竊盜、恐嚇取財犯行（恐嚇取
      財部分含既、未遂），均時間緊接，方法相同，所犯係構
      成要件相同之罪，顯係基於概括犯意反覆為之，均為連續
      犯，應分別依刑法第56條之規定，就結夥3 人以上攜帶兇
      器竊盜罪部分僅論以一罪、就恐嚇取財部分從一重論以恐
      嚇取財既遂罪，並分別加重其刑。又被告ｕ○○等5 人竊
      取他人賽鴿之目的即在向鴿主恐嚇取財，是其所犯上開2
      罪間，有方法、目的之牽連關係，應從一重論以共同連續
      恐嚇取財罪處斷。又被告行為後，刑法第55條牽連犯、第
      56條關於連續犯之規定，業於94年2 月2 日修正公布刪除
      ，並於95年7 月1 日施行，則被告之犯行，因行為後新法
      業已刪除上開規定，此刪除雖非犯罪構成要件之變更，但
      顯已影響行為人刑罰之法律效果，自屬法律有變更。比較
      新、舊法律結果，因舊法係依連續犯、牽連犯規定論以一
      罪，新法則應依行為數分別論罪，自以舊法較有利於被告
      ，依刑法第2 條第1 項前段規定，仍應適用較有利於被告
      之行為時法律即舊法論以連續犯、牽連犯（最高法院95年
      第8 次刑事庭會議決議參照）。
   4、被告ｕ○○曾於92年間，因偽造文書案件，經臺灣臺中地
      方法院判處有期徒刑6 月確定，於92年8 月20日易科罰金
      執行完畢，有臺灣高等法院被告前案紀錄表在卷可考，其
      於有期徒刑執行完畢5 年內故意再犯本件有期徒刑以上之
      罪，不論依修正前之刑法第47條，或修正後之刑法第47條
      第1 項之規定，均構成累犯，對被告而言並無有利或不利
      之情形，自不生新舊法比較之問題，應逕依修正前之刑法
      第47條，論以累犯，並加重其刑，並遞予加重之。
（二）被告ｐ○○部分：
   1、被告ｐ○○基於幫助之意思，提供其經營之渡假村住宿服
      務予被告等人，而參與上開加重竊盜、恐嚇取財構成要件
      以外行為，核被告ｐ○○所為，係犯刑法第30條第1 項、
      第321 條第1 項第3 款、第4 款之幫助共同連續結夥3 人
      以上攜帶兇器竊盜罪、及刑法第30條第1 項、第346 條第
      1 項之幫助共同連續恐嚇取財罪。被告ｐ○○所犯上開2
      罪間，有方法、目的之牽連犯關係，應從一重論以幫助共
      同連續恐嚇取財罪處斷。又被告行為後，刑法第55條牽連
      犯之規定，業已刪除，如前所述，比較新、舊法律結果，
      仍應適用較有利於被告之行為時法律即舊法論以牽連犯。
   2、被告提供渡假村房間予被告ｕ○○等人住宿場所之一行為
      ，對被告ｕ○○等人連續恐嚇取財罪施以助力，應僅論以
      一次幫助行為（最高法院87年度台上字第3865號判決要旨
      參照）。
   3、被告ｐ○○曾於90年間因贓物案件，經原審法院判處有期
      徒刑3 月確定，於90年11月19日易科罰金執行完畢，有前
      揭紀錄表在卷足憑，其於有期徒刑執行完畢5 年內故意再
      犯本件有期徒刑以上之罪，不論依修正前之刑法第47條，
      或修正後之刑法第47條第1 項之規定，均構成累犯，對被
      告而言並無有利或不利之情形，自不生新舊法比較之問題
      ，應逕依修正前之刑法第47條，論以累犯，並加重其刑。
   4、被告ｐ○○係幫助他人犯罪，依刑法第30條第2項規定，
      酌減其刑，被告有上開刑之加重減輕情形，予先加後減。
三、原判決對於被告等人予以論罪科刑，固非無見；惟查：
（一）關於被告ｕ○○、Ｊ○○、Ｂ○○、Ｉ○○、宙○○等人
      部分，原判決未併就起訴事實中如附表四、五所示部分審
      理，僅就執行公訴檢察官減縮後之【附表一】【附表二】
      所示部分審理，如後所述，已有未洽。
（二）關於被告ｐ○○部分，誤認亦有提供上開廢棄雞寮給被告
      等人使用，如前所述，亦有未妥。
四、被告Ｂ○○、Ｉ○○、ｐ○○等人上訴意旨，仍執前詞否認
    犯行，另被告ｕ○○、Ｊ○○、宙○○等人指摘原判決量刑
    過重，及檢察官上訴認原判決對於被告Ｂ○○、Ｉ○○、ｐ
    ○○三人部分量刑過輕，雖均無理由，但原判決有上述可議
    及未及比較上開刑法修正規定等情，應由本院將原判決撤銷
    改判。審酌被告ｕ○○、Ｊ○○、Ｂ○○、Ｉ○○、宙○○
    等5 人均值青壯之年，詎不知憑己力謀生，竟參與「擄鴿勒
    贖集團」謀利，使眾多被害人賽鴿遭竊後復蒙受恐嚇取財之
    財產上損害，對社會治安所生危害匪淺，被告等人分擔犯行
    之情節輕重，被告Ｊ○○已有同類犯罪經判刑1 年確定前科
    再犯（參卷附臺灣高等法院被告全國前案紀錄表），又被告
    ｐ○○提供所經營之渡假村住宿場所予被告ｕ○○等人，便
    利渠等進行擄鴿勒贖之幫助犯情節，復念及被告ｕ○○、Ｊ
    ○○、宙○○犯後坦承犯行，且供述共犯情節之態度，另被
    告Ｂ○○、Ｉ○○及ｐ○○3 人，犯後仍否認卸責之態度等
    一切情狀，分別量處如主文所示之刑。
五、扣案之鋸子6 把、剪刀1 把、美工刀1 把、捕鴿網5 個、尼
    龍紮線袋88個、網鴿尼龍袋2 個、綠色小捆尼龍繩11綑、白
    色大捆尼龍繩1 捆、彩帶2 綑、皮革3 片、手電筒2 支，業
    據被告ｕ○○供稱：均為蘇獻桐所，提供予渠等用以竊取賽
    鴿所用等語在卷（見本院卷第208 頁反面），衡情應屬共犯
    蘇獻桐所有；扣案行動電話4 支，各為被告Ｊ○○（門號
    0000-000000） 、被告宙○○及綽號「阿寶」、「阿三」之
    不詳成年男子所有（門號0000-000000 、0000-000000 、
    0000-000000） ，且供渠等聯絡擄鴿勒贖事宜所用，亦經被
    告Ｊ○○、宙○○供承在卷（見本院卷第209 頁）；另扣案
    之空白十行紙1 張，則據被告宙○○供稱：係綽號「阿寶」
    或「阿三」之人書寫所用等語（見本院卷第209 頁），而經
    員警以鉛筆拓印後發現留有前一張紙抄寫鴿主電話之書寫痕
    跡（見警卷(一)第39頁），堪認係屬預備供恐嚇取財所用之物
    ，故上述扣案至之物及行動電話4 支，分別為共犯蘇獻
    桐及被告Ｊ○○、宙○○及共犯綽號「阿寶」、「阿三」不
    詳成年男子所有，且係供犯罪所用之物，而上述扣案之空白
    十行紙1 張，則為共犯綽號「阿寶」或「阿三」不詳成年男
    子所有，且係預備供犯罪所用之物，基於共同正犯之責任共
    同之原則，爰就被告ｕ○○、Ｊ○○、Ｂ○○、Ｉ○○、宙
    ○○等5 人部分，均依刑法第38條第1 項第2 款規定，併予
    宣告沒收。另被告ｐ○○僅係幫助犯，對上開正犯所有且供
    （預備供）犯罪所用之物，無庸予以宣告沒收（最高法院89
    年度台上字第6946號判決意旨參照）。至於其餘扣案之十字
    起子1 支、鐵弓1 把、十字弓橡皮筋1 條、十字弓箭36支、
    鋼絲線1 捆、手套1 只、膠帶2 捆、被告Ｉ○○之金融卡2
    張、行動電話1 支、被告Ｂ○○之行動電話1 支、被告ｕ○
    ○國民身分證1 張、金融卡1 張、郵局紙條3 張、被告宙○
    ○行動電話1 支（門號0000-000000） 、所有人不明之行動
    電話2 支（0000-000000 、0000-000000） ，均乏證據證明
    確與本案有關，另扣案之「小琉球渡假村」旅客住宿登記資
    料1 份，固屬被告ｐ○○為隱匿其幫助擄鴿勒贖犯行而虛應
    填寫之文件，然要非認屬幫助犯行所用之物（衡其性質應僅
    屬補強證據之書證）；又本件供恐嚇鴿主所用之預付卡行動
    電話晶片卡2 張（門號0000-000000 、0000 -000000）均未
    扣案，亦無證據證明現仍存在，均不另為沒收之諭知，併予
    敘明。
六、不另為無罪部分：
（一）公訴意旨另認附表四、五所示部分，被告等人亦犯上開等
      罪嫌，而此部分即原起訴書附表一、二所載「以下被害人
      未製作警詢筆錄」，經到庭執行公訴檢察官於原審將此部
      分剔除（意即減縮為如【附表一】【附表二】）。
（二）按檢察官代表國家提起公訴，依檢察一體原則，到庭實行
      公訴之檢察官如發現起訴書認事用法有明顯錯誤，固得本
      於自己確信之法律見解，於論告時變更起訴之法條，或另
      為其他適當之主張，惟其於法院調查或審理時所為之論告
      或主張，究屬訴之追加、撤回或變更範疇，抑或僅屬為起
      訴效力所及之他部事實之擴張、或起訴事實之一部減縮，
      自應究明各該請求之性質而異其處理方式。因而除撤回起
      訴，使該訴訟關係消滅，法院無從加以裁判外，法院自不
      得僅就檢察官論告時所陳述或主張之事實為裁判，而置原
      起訴事實於不顧（最高法院95年度台上字第5401號判決意
      旨足參）。
（三）本件原起訴書附表一、二所載「以下被害人未製作警詢筆
      錄」，亦即欠缺此部分被害人陳述證據可佐，而檢察官亦
      未提出此部分證據，僅表示減縮為如【附表一】【附表二
      】所示部分，而如上所述，本院仍應就此部分起訴事實審
      認，然此部分尚難僅以其他卷附資料憑以認定，則此部分
      自不能證明被告等人犯罪，但檢察官認此部分與上開有罪
      部分，係屬連續犯裁判上一罪關係，爰不另為無罪之諭知
      ，附此敘明。
據上論斷，應依刑事訴訟法第369 條第1 項前段、第364 條、第
299條第1項前段，刑法第2條第1項前段、第28條、第30條第1項
、第2項、第321條第1項第3、4款、第346條第1項、第38條第1項
第2款，修正前刑法（下同）第55條、第56條、第47條，罰金罰
鍰提高標準條例第1條前段，判決如主文。
本案經檢察官張其主到庭執行職務。
中    華    民    國    95    年    12    月    5     日
                  刑事第一庭    審判長法  官  郭雅美
                                      法  官  莊崑山
                                      法  官  張意聰
以上正本證明與原本無異。
本判決不得上訴。
中    華    民    國    95    年    12    月    5     日
                                      書記官  呂素珍
附錄本件論罪科刑法條：
中華民國刑法第346條
意圖為自己或第三人不法之所有，以恐嚇使人將本人或第三人之
物交付者，處6 月以上5 年以下有期徒刑，得併科1 千元以下罰
金。
以前項方法得財產上不法之利益，或使第三人得之者，亦同。
前二項之未遂犯罰之。
中華民國刑法第321條第1項第3、4款
犯竊盜罪而有左列情形之一者，處 6 月以上、 5 年以下有期徒
刑：
  三  攜帶兇器而犯之者。
  四  結夥三人以上而犯之者。
【附表一】
受款帳戶戶名：陳麗珍
帳號：台中大隆路郵局000000000000號
┌──┬───┬──────┬────┬──┬──────┬──────────┐
│編號│被害人│鴿子放飛之時│電話恐嚇│被竊│被害人匯款之│相關卷證資料頁碼    │
│    │      │間（民國）及│  時間  │鴿子│時間、金額及│                    │
│    │      │地點        │        │數量│地點        │                    │
├──┼───┼──────┼────┼──┼──────┼───┬──────┤
│  │黃志賢│93年2 月10日│93年2 月│1   │93年2 月10日│被害人│警卷(二) P2   │
│    │      │7 時許      │10日10時│    │12時19分    │ 供述 │            │
│    │      ├──────┤30分許  │    ├──────┼───┼──────┤
│    │      │東港外海90海│        │    │高雄縣林園鄉│匯款單│警卷(二) P3   │
│    │      │浬處        │        │    │頂厝郵局    │      │            │
│    │      │            │        │    ├──────┼───┼──────┤
│    │      │            │        │    │2000元      │往來明│警卷(二) P61  │
│    │      │            │        │    │            │  細  │    編號1   │
├──┼───┼──────┼────┼──┼──────┼───┼──────┤
│  │陳鶴友│93年2 月10日│93年2 月│ 1  │93年2 月10日│被害人│警卷(二) P4   │
│    │      │7 時許      │10日11時│    │12時21分    │ 供述 │            │
│    │      ├──────┤許      │    │            │      │            │
│    │      │東港外海90海│        │    ├──────┼───┼──────┤
│    │      │浬處        │        │    │高雄市大昌郵│匯款單│警卷(二) P5   │
│    │      │            │        │    │局          │      │            │
│    │      │            │        │    ├──────┼───┼──────┤
│    │      │            │        │    │2003元      │往來明│警卷(二) P61  │
│    │      │            │        │    │            │  細  │    編號2   │
├──┼───┼──────┼────┼──┼──────┼───┼──────┤
│  │黃龍淵│93年2 月10日│93年2 月│ 1  │93年2 月10日│被害人│警卷(二) P6   │
│    │      │7 時許      │10日11時│    │12時50分    │ 供述 │            │
│    │      ├──────┤        │    │            │      │            │
│    │      │東港外海90海│        │    ├──────┼───┼──────┤
│    │      │浬處        │        │    │高雄市順昌郵│匯款單│警卷(二) P7   │
│    │      │            │        │    │局          │      │            │
│    │      │            │        │    ├──────┼───┼──────┤
│    │      │            │        │    │2202元      │往來明│警卷(二) P61  │
│    │      │            │        │    │            │  細  │    編號3   │
├──┼───┼──────┼────┼──┼──────┼───┼──────┤
│  │陳信男│93年2 月10日│93年2 月│ 1  │93年2 月10日│被害人│警卷(二) P8   │
│    │      │7 時許      │10日12時│    │13時03分    │ 供述 │            │
│    │      ├──────┤許      │    │            │      │            │
│    │      │東港外海90海│        │    ├──────┼───┼──────┤
│    │      │浬處        │        │    │屏東縣新園鄉│匯款單│警卷(二) P9   │
│    │      │            │        │    │烏龍郵局    │      │            │
│    │      │            │        │    ├──────┼───┼──────┤
│    │      │            │        │    │2206元      │往來明│警卷(二) P61  │
│    │      │            │        │    │            │  細  │    編號4   │
├──┼───┼──────┼────┼──┼──────┼───┼──────┤
│  │黃啟瑞│93年2 月10日│93年2 月│ 1  │93年2 月10日│被害人│警卷(二) P10  │
│    │      │7 時許      │10日13時│    │13時24分    │ 供述 │            │
│    │      ├──────┤許      │    ├──────┼───┼──────┤
│    │      │東港外海90海│        │    │台南縣六甲郵│匯款單│警卷(二) P11  │
│    │      │浬處        │        │    │局          │      │            │
│    │      │            │        │    ├──────┼───┼──────┤
│    │      │            │        │    │2205元      │往來明│警卷(二) P61  │
│    │      │            │        │    │            │  細  │    編號5   │
├──┼───┼──────┼────┼──┼──────┼───┼──────┤
│  │蘇水生│93年2 月10日│93年2 月│ 1  │93年2 月10日│被害人│警卷(三) P156 │
│    │      │7 時許      │10日13時│    │13時50分    │ 供述 │            │
│    │      ├──────┤許      │    ├──────┼───┼──────┤
│    │      │東港外海90海│        │    │高雄縣岡山鎮│匯款單│警卷(三) P157 │
│    │      │浬處        │        │    │五甲尾郵局  │      │            │
│    │      │            │        │    ├──────┼───┼──────┤
│    │      │            │        │    │2511元      │往來明│警卷(三) P195 │
│    │      │            │        │    │            │  細  │    編號1   │
├──┼───┼──────┼────┼──┼──────┼───┼──────┤
│  │Ｊ○○│93年2 月10日│93年2 月│ 1  │93年2 月10日│被害人│警卷(二) P12  │
│    │      │7 時許      │10日13時│    │14時04分    │ 供述 │            │
│    │      ├──────┤30分許  │    ├──────┼───┼──────┤
│    │      │東港外海90海│        │    │台南縣永康郵│匯款單│警卷(二) P13  │
│    │      │浬處        │        │    │局          │      │            │
│    │      │            │        │    ├──────┼───┼──────┤
│    │      │            │        │    │2500元      │往來明│警卷(二) P61  │
│    │      │            │        │    │            │  細  │    編號6   │
├──┼───┼──────┼────┼──┼──────┼───┼──────┤
│  │曾國碩│93年2 月10日│93年2 月│ 1  │93年2 月10日│被害人│警卷(二) P14  │
│    │      │7 時許      │10日13時│    │14時06分    │ 供述 │            │
│    │      ├──────┤許      │    ├──────┼───┼──────┤
│    │      │東港外海90海│        │    │台南市安平郵│匯款單│警卷(二) P15  │
│    │      │浬處        │        │    │局          │      │            │
│    │      │            │        │    ├──────┼───┼──────┤
│    │      │            │        │    │2526元      │往來明│警卷(二) P61  │
│    │      │            │        │    │            │  細  │    編號7   │
├──┼───┼──────┼────┼──┼──────┼───┼──────┤
│  │吳建興│93年2 月10日│93年2 月│ 1  │93年2 月10日│被害人│警卷(二) P16  │
│    │      ├──────┤10日12時│    │14時08分    │ 供述 │            │
│    │      │東港外海90海│50分許  │    ├──────┼───┼──────┤
│    │      │浬處        │        │    │高雄市建工郵│匯款單│警卷(二) P17  │
│    │      │            │        │    │局          │      │            │
│    │      │            │        │    ├──────┼───┼──────┤
│    │      │            │        │    │2525元      │往來明│警卷(二) P61  │
│    │      │            │        │    │            │  細  │    編號8   │
├──┼───┼──────┼────┼──┼──────┼───┼──────┤
│  │林正輝│93年2 月10日│93年2 月│ 1  │93年2 月10日│被害人│警卷(三) P158 │
│    │      │7 時許      │10日12時│    │14時10分    │ 供述 │            │
│    │      ├──────┤許      │    ├──────┼───┼──────┤
│    │      │東港外海90海│        │    │高雄縣林園郵│匯款單│警卷(三) P159 │
│    │      │浬處        │        │    │局          │      │            │
│    │      │            │        │    ├──────┼───┼──────┤
│    │      │            │        │    │2500元      │往來明│警卷(三) P195 │
│    │      │            │        │    │            │  細  │    編號2   │
├──┼───┼──────┼────┼──┼──────┼───┼──────┤
│  │羅金諒│93年2 月10日│93年2 月│ 1  │93年2 月10日│被害人│警卷(二) P18  │
│    │      │7 時許      │10日13時│    │14時17分    │ 供述 │            │
│    │      ├──────┤許      │    │            │      │            │
│    │      │東港外海90海│        │    ├──────┼───┼──────┤
│    │      │浬處        │        │    │屏東縣新園香│匯款單│警卷(二) P19  │
│    │      │            │        │    │烏龍郵局    │      │            │
│    │      │            │        │    ├──────┼───┼──────┤
│    │      │            │        │    │2208元      │往來明│警卷(二) P61  │
│    │      │            │        │    │            │  細  │    編號9   │
├──┼───┼──────┼────┼──┼──────┼───┼──────┤
│  │曾松山│93年2 月10日│93年2 月│ 1  │93年2 月11日│被害人│警卷(二) P20  │
│    │      │7 時許      │10日21時│    │8時27分     │ 供述 │            │
│    │      ├──────┤許      │    │            │      │            │
│    │      │東港外海90海│        │    ├──────┼───┼──────┤
│    │      │浬處        │        │    │屏東縣內埔郵│匯款單│警卷(二) P21  │
│    │      │            │        │    │局          │      │            │
│    │      │            │        │    ├──────┼───┼──────┤
│    │      │            │        │    │2020元      │往來明│警卷(二) P61  │
│    │      │            │        │    │            │  細  │    編號10  │
├──┼───┼──────┼────┼──┼──────┼───┼──────┤
│  │許敬忠│93年2 月11日│93年2 月│ 1  │93年2 月11日│被害人│警卷(二) P22  │
│    │      │7 時許      │11日11時│    │12時38分    │ 供述 │            │
│    │      ├──────┤30分許  │    │            │      │            │
│    │      │東港外海90海│        │    ├──────┼───┼──────┤
│    │      │浬處        │        │    │高雄市左營郵│匯款單│警卷(二)P23   │
│    │      │            │        │    │局          │      │            │
│    │      │            │        │    ├──────┼───┼──────┤
│    │      │            │        │    │2210元      │往來明│警卷(二) P61  │
│    │      │            │        │    │            │  細  │    編號11  │
├──┼───┼──────┼────┼──┼──────┼───┼──────┤
│  │林秋華│93年 2月11日│93年2 月│ 1  │93年2 月11日│被害人│警卷(二) P24  │
│    │      │7 時許      │11日12時│    │12時54分    │ 供述 │            │
│    │      ├──────┤許      │    │            │      │            │
│    │      │東港外海90海│        │    ├──────┼───┼──────┤
│    │      │浬處        │        │    │台南縣新化郵│匯款單│警卷(二) P25  │
│    │      │            │        │    │局          │      │            │
│    │      │            │        │    ├──────┼───┼──────┤
│    │      │            │        │    │2005元      │往來明│警卷(二) P61  │
│    │      │            │        │    │            │  細  │    編號12  │
├──┼───┼──────┼────┼──┼──────┼───┼──────┤
│  │郭俊榮│93年2 月11日│93年2 月│ 1  │93年2 月11日│被害人│警卷(二) P26  │
│    │      │7 時許      │11日12時│    │13時19分    │ 供述 │            │
│    │      ├──────┤30分    │    ├──────┼───┼──────┤
│    │      │東港外海90海│        │    │高雄縣路竹鄉│匯款單│警卷(二) P27  │
│    │      │浬處        │        │    │竹南郵局    │      │            │
│    │      │            │        │    ├──────┼───┼──────┤
│    │      │            │        │    │2524元      │往來明│警卷(二) P61  │
│    │      │            │        │    │            │  細  │    編號13  │
├──┼───┼──────┼────┼──┼──────┼───┼──────┤
│  │楊金魚│93年2 月11日│93年2 月│ 1  │93年2 月11日│被害人│警卷(二) P28  │
│    │      │7 時許      │11日13時│    │13時30分    │ 供述 │            │
│    │      ├──────┤許      │    │            │      │            │
│    │      │東港外海90海│        │    ├──────┼───┼──────┤
│    │      │浬處        │        │    │台南市原佃郵│匯款單│警卷(二) P29  │
│    │      │            │        │    │局          │      │            │
│    │      │            │        │    ├──────┼───┼──────┤
│    │      │            │        │    │2516元      │往來明│警卷(二) P61  │
│    │      │            │        │    │            │  細  │    編號14  │
├──┼───┼──────┼────┼──┼──────┼───┼──────┤
│  │陳春盛│93年2 月11日│93年2 月│ 1  │93年2 月11日│被害人│警卷(二) P30  │
│    │      │22時許      │11日12時│    │14時47分    │ 供述 │            │
│    │      ├──────┤許      │    ├──────┼───┼──────┤
│    │      │屏東東港外海│        │    │台南市○○路│匯款單│警卷(二) P31  │
│    │      │90海浬處    │        │    │郵局        │      │            │
│    │      │            │        │    ├──────┼───┼──────┤
│    │      │            │        │    │1518元      │往來明│警卷(二) P61  │
│    │      │            │        │    │            │  細  │    編號15  │
├──┼───┼──────┼────┼──┼──────┼───┼──────┤
│  │陳春興│93年2 月11日│93年2 月│ 1  │93年2 月12日│被害人│警卷(三) P160 │
│    │      │7 時許      │11日20時│    │8 時09分    │ 供述 │            │
│    │      ├──────┤許      │    ├──────┼───┼──────┤
│    │      │東港外海90海│        │    │高雄縣路竹鄉│匯款單│警卷(三) P161 │
│    │      │浬處        │        │    │竹南郵局    │      │            │
│    │      │            │        │    ├──────┼───┼──────┤
│    │      │            │        │    │2237元      │往來明│警卷(三) P195 │
│    │      │            │        │    │            │  細  │    編號3   │
├──┼───┼──────┼────┼──┼──────┼───┼──────┤
│  │吳坤泰│93年2 月11日│93年2 月│ 1  │93年2 月12日│被害人│警卷(二) P32  │
│    │      │7 時        │11日18時│    │8 時09分    │ 供述 │            │
│    │      ├──────┤許      │    ├──────┼───┼──────┤
│    │      │東港外海90海│        │    │高雄市苓雅郵│匯款單│警卷(二) P33  │
│    │      │浬處        │        │    │局          │      │            │
│    │      │            │        │    ├──────┼───┼──────┤
│    │      │            │        │    │2540元      │往來明│警卷(二) P61  │
│    │      │            │        │    │            │  細  │    編號16  │
├──┼───┼──────┼────┼──┼──────┼───┼──────┤
│  │林敏誠│93年2 月11日│93年2 月│ 2  │93年2 月12日│被害人│警卷(三) P162 │
│    │      │7 時許      │11日15時│    │8 時19分    │ 供述 │            │
│    │      ├──────┤許      │    ├──────┼───┼──────┤
│    │      │東港外海90海│        │    │嘉義縣新港郵│匯款單│警卷(三) P163 │
│    │      │浬處        │        │    │局          │      │            │
│    │      │            │        │    ├──────┼───┼──────┤
│    │      │            │        │    │2230元      │往來明│警卷(三) P195 │
│    │      │            │        │    │            │  細  │    編號4   │
├──┼───┼──────┼────┼──┼──────┼───┼──────┤
│  │劉家丁│93年2 月11日│93年2 月│ 1  │93年2 月12日│被害人│警卷(二) P34  │
│    │      │7 時許      │11日19時│    │8 時22分    │ 供述 │            │
│    │      ├──────┤30分許  │    ├──────┼───┼──────┤
│    │      │東港外海90海│        │    │屏東縣竹田郵│匯款單│警卷(二) P35  │
│    │      │浬處        │        │    │局          │      │            │
│    │      │            │        │    ├──────┼───┼──────┤
│    │      │            │        │    │2227元      │往來明│警卷(二) P61  │
│    │      │            │        │    │            │  細  │    編號17  │
├──┼───┼──────┼────┼──┼──────┼───┼──────┤
│  │楊慶順│93年2 月11日│93年2 月│ 1  │93年2 月12日│被害人│警卷(三) P164 │
│    │      │7 時許      │11日12時│    │8 時41分    │ 供述 │            │
│    │      ├──────┤許      │    ├──────┼───┼──────┤
│    │      │東港外海90海│        │    │高雄市大林浦│匯款單│警卷(三) P165 │
│    │      │浬處        │        │    │郵局        │      │            │
│    │      │            │        │    ├──────┼───┼──────┤
│    │      │            │        │    │2244元      │往來明│警卷(三) P196 │
│    │      │            │        │    │            │  細  │    編號5   │
│    │      │            │        │    │            │      │            │
├──┼───┼──────┼────┼──┼──────┼───┼──────┤
│  │葉英祥│93年2 月11日│93年2 月│ 1  │93年2 月12日│被害人│警卷(二) P36  │
│    │      │7 時許      │11日21時│    │8 時50分    │ 供述 │            │
│    │      ├──────┤        │    ├──────┼───┼──────┤
│    │      │東港外海90海│        │    │屏東縣九如郵│匯款單│警卷(二) P37  │
│    │      │浬處        │        │    │局          │      │            │
│    │      │            │        │    ├──────┼───┼──────┤
│    │      │            │        │    │2236元      │往來明│警卷(二) P62  │
│    │      │            │        │    │            │  細  │    編號18  │
├──┼───┼──────┼────┼──┼──────┼───┼──────┤
│  │羅福來│93年2 月12日│93年2 月│ 1  │93年2 月12日│被害人│警卷(二) P38  │
│    │      │7 時許      │12 日 9 │    │9 時25分    │ 供述 │            │
│    │      ├──────┤時許    │    ├──────┼───┼──────┤
│    │      │東港外海90海│        │    │屏東市公館郵│匯款單│警卷(二) P39  │
│    │      │浬處        │        │    │局          │      │            │
│    │      │            │        │    ├──────┼───┼──────┤
│    │      │            │        │    │1513元      │往來明│警卷(二) P62  │
│    │      │            │        │    │            │  細  │    編號19  │
├──┼───┼──────┼────┼──┼──────┼───┼──────┤
│  │陳俊源│93年2 月12日│93年2 月│ 1  │93年2 月12日│被害人│警卷(三) P166 │
│    │      │7 時許      │12日9 時│    │9 時25分    │ 供述 │            │
│    │      ├──────┤許      │    ├──────┼───┼──────┤
│    │      │東港外海約90│        │    │嘉義縣朴子海│匯款單│警卷(三) P167 │
│    │      │海浬處      │        │    │通路郵局    │      │            │
│    │      │            │        │    ├──────┼───┼──────┤
│    │      │            │        │    │2235元      │往來明│警卷(三) P196 │
│    │      │            │        │    │            │  細  │    編號6   │
├──┼───┼──────┼────┼──┼──────┼───┼──────┤
│  │謝松吉│93年2 月12日│93年2 月│ 1  │93年2 月12日│被害人│警卷(二) P40  │
│    │      │7 時許      │12日10時│    │12時14分    │ 供述 │            │
│    │      ├──────┤30分許  │    ├──────┼───┼──────┤
│    │      │東港外海90海│        │    │台南縣佳里郵│匯款單│警卷(二) P41  │
│    │      │浬處        │        │    │局          │      │            │
│    │      │            │        │    ├──────┼───┼──────┤
│    │      │            │        │    │1826元      │往來明│警卷(二) P62  │
│    │      │            │        │    │            │  細  │    編號20  │
├──┼───┼──────┼────┼──┼──────┼───┼──────┤
│  │蔡海調│93年2 月12日│93年2 月│ 1  │93年2 月12日│被害人│警卷(二) P42  │
│    │      │7 時許      │12日11時│    │12時14分    │ 供述 │            │
│    │      ├──────┤許      │    ├──────┼───┼──────┤
│    │      │東港外海90海│        │    │高雄縣鳳山三│匯款單│警卷(二) P43  │
│    │      │浬處        │        │    │民路郵局    │      │            │
│    │      │            │        │    ├──────┼───┼──────┤
│    │      │            │        │    │2055元      │往來明│警卷(二) P62  │
│    │      │            │        │    │            │  細  │    編號21  │
├──┼───┼──────┼────┼──┼──────┼───┼──────┤
│  │洪耀芬│93年2 月12日│93年2 月│    │93年2 月12日│被害人│警卷(三) P168 │
│    │      │7 時許      │12日11時│    │12時26分    │ 供述 │            │
│    │      ├──────┤許      │    ├──────┼───┼──────┤
│    │      │東港外海90海│        │    │高雄縣大寮郵│匯款單│警卷(三) P169 │
│    │      │浬處        │        │    │局          │      │            │
│    │      │            │        │    ├──────┼───┼──────┤
│    │      │            │        │    │2503元      │往來明│警卷(三) P196 │
│    │      │            │        │    │            │  細  │    編號7   │
├──┼───┼──────┼────┼──┼──────┼───┼──────┤
│  │孫麗珠│93年2 月12日│93年2 月│ 1  │93年2 月12日│被害人│警卷(二) P44  │
│    │      │7時許       │12日12時│    │12時40分    │ 供述 │            │
│    │      ├──────┤許      │    ├──────┼───┼──────┤
│    │      │東港外海90海│        │    │高雄縣梓官郵│匯款單│警卷(二) P45  │
│    │      │浬處        │        │    │局          │      │            │
│    │      │            │        │    ├──────┼───┼──────┤
│    │      │            │        │    │2239元      │往來明│警卷(二) P62  │
│    │      │            │        │    │            │  細  │    編號22  │
├──┼───┼──────┼────┼──┼──────┼───┼──────┤
│  │劉坤全│93年2 月11日│93年2 月│ 1  │93年2 月10日│被害人│警卷(二) P46  │
│    │      │22時許      │12日10時│    │14時10分    │ 供述 │            │
│    │      ├──────┤許      │    ├──────┼───┼──────┤
│    │      │東港外海90海│        │    │高雄縣林園郵│匯款單│警卷(二) P47  │
│    │      │浬處        │        │    │局          │      │            │
│    │      │            │        │    ├──────┼───┼──────┤
│    │      │            │        │    │2000元      │往來明│警卷(二) P62  │
│    │      │            │        │    │            │  細  │    編號23  │
├──┼───┼──────┼────┼──┼──────┼───┼──────┤
│  │許森源│93年2 月13日│93年2 月│ 1  │93年2 月13日│被害人│警卷(三) P170 │
│    │      │7 時許      │12日11時│    │11時45分    │ 供述 │            │
│    │      ├──────┤許      │    ├──────┼───┼──────┤
│    │      │東港外海90海│        │    │高雄縣岡山空│匯款單│警卷(三) P171 │
│    │      │浬處        │        │    │軍通校郵局  │      │            │
│    │      │            │        │    ├──────┼───┼──────┤
│    │      │            │        │    │2061元      │往來明│警卷(三) P196 │
│    │      │            │        │    │            │  細  │    編號8   │
├──┼───┼──────┼────┼──┼──────┼───┼──────┤
│  │陳冠羽│93年2 月12日│93年2 月│ 1  │93年2 月13日│被害人│警卷(二) P48  │
│    │      │23時許      │13日11時│    │11時56分    │ 供述 │            │
│    │      ├──────┤許      │    ├──────┼───┼──────┤
│    │      │東港外海 90 │        │    │台南市海淀郵│匯款單│警卷(二) P49  │
│    │      │海浬處      │        │    │局          │      │            │
│    │      │            │        │    ├──────┼───┼──────┤
│    │      │            │        │    │2562元      │往來明│警卷(二) P62  │
│    │      │            │        │    │            │  細  │    編號24  │
├──┼───┼──────┼────┼──┼──────┼───┼──────┤
│  │吳麗華│93年2 月13日│93年2 月│ 1  │93年2 月13日│被害人│警卷(二) P50  │
│    │      │7 時許      │13日11時│    │12時01分    │ 供述 │            │
│    │      ├──────┤30分許  │    ├──────┼───┼──────┤
│    │      │東港外海90海│        │    │台南縣大灣郵│匯款單│警卷(二) P51  │
│    │      │浬處        │        │    │局          │      │            │
│    │      │            │        │    ├──────┼───┼──────┤
│    │      │            │        │    │2064元      │往來明│警卷(二) P62  │
│    │      │            │        │    │            │  細  │    編號25  │
├──┼───┼──────┼────┼──┼──────┼───┼──────┤
│  │李孫富│93年2 月13日│93年2 月│ 1  │93年2 月14日│被害人│警卷(二) P52  │
│    │      │7 時許      │14日8 時│    │9 時30分    │ 供述 │            │
│    │      ├──────┤10分    │    ├──────┼───┼──────┤
│    │      │東港外海90海│        │    │高雄市新興郵│匯款單│警卷 (二) P53 │
│    │      │浬處        │        │    │局          │      │            │
│    │      │            │        │    ├──────┼───┼──────┤
│    │      │            │        │    │1551元      │往來明│警卷(二) P62  │
│    │      │            │        │    │            │  細  │    編號26  │
├──┼───┼──────┴────┴──┴──────┼───┼──────┤
│  │薛添榮│未依指示匯款                              │被害人│警卷(一) P25  │
│    │      │                                          │ 供述 │            │
└──┴───┴─────────────────────┴───┴──────┘
【附表二】
受款帳戶戶名：徐大川
帳號：第一商業銀行虎尾分行00000000000 號
┌──┬───┬──────┬────┬──┬──────┬──────────┐
│編號│被害人│鴿子放飛之時│電話恐嚇│被竊│被害人匯款之│相關卷證資料頁碼    │
│    │      │間（民國）及│  時間  │鴿子│時間、金額及│                    │
│    │      │地點        │        │數量│地點        │                    │
├──┼───┼──────┼────┼──┼──────┼───┬──────┤
│  │玄○○│93年1 月18日│93年1 月│ 1  │93年1 月19日│被害人│警卷(三) P24  │
│    │      │7 時許      │19日10時│    │            │ 供述 │            │
│    │      ├──────┤許      │    ├──────┼───┼──────┤
│    │      │東港外海 920│        │    │第一商業銀行│匯款單│警卷(三) P25  │
│    │      │海浬處      │        │    │鹽水分行    │      │            │
│    │      │            │        │    ├──────┼───┼──────┤
│    │      │            │        │    │2231元      │往來明│警卷(三) P148 │
│    │      │            │        │    │            │  細  │    編號1   │
├──┼───┼──────┼────┼──┼──────┼───┼──────┤
│  │己○○│93年1 月19日│93年1 月│ 1  │93年1 月19日│被害人│警卷(三) P26  │
│    │      │7 時許      │19日12時│    │14時33分    │ 供述 │            │
│    │      ├──────┤許      │    ├──────┼───┼──────┤
│    │      │東港外海90海│        │    │雲林縣元長鄉│匯款單│警卷(三) P27  │
│    │      │浬處        │        │    │農會        │      │            │
│    │      │            │        │    ├──────┼───┼──────┤
│    │      │            │        │    │2234元      │往來明│警卷(三) P148 │
│    │      │            │        │    │            │  細  │    編號2   │
├──┼───┼──────┼────┼──┼──────┼───┼──────┤
│  │ｓ○○│93年1 月18日│93年1 月│ 1  │93年1 月19日│被害人│警卷(三) P28  │
│    │      ├──────┤19日10時│    │            │ 供述 │            │
│    │      │東港外海90海│許      │    ├──────┼───┼──────┤
│    │      │浬處        │        │    │嘉義縣太保市│匯款單│警卷(三) P29  │
│    │      │            │        │    │農會        │      │            │
│    │      │            │        │    ├──────┼───┼──────┤
│    │      │            │        │    │2248元      │往來明│警卷(三) P148 │
│    │      │            │        │    │            │  細  │    編號3   │
├──┼───┼──────┼────┼──┼──────┼───┼──────┤
│  │乙○○│93年1 月18日│93年1 月│ 1  │93年1 月19日│被害人│警卷(三) P30  │
│    │      │7 時許      │19日某時│    │            │ 供述 │            │
│    │      ├──────┤        │    ├──────┼───┼──────┤
│    │      │東港外海90海│        │    │雲林縣湖口鄉│匯款單│警卷(三) P31  │
│    │      │浬處        │        │    │農會        │      │            │
│    │      │            │        │    ├──────┼───┼──────┤
│    │      │            │        │    │2038元      │往來明│警卷(三) P148 │
│    │      │            │        │    │            │  細  │    編號4   │
│    │      │            │        │    │            │      │            │
├──┼───┼──────┼────┼──┼──────┼───┼──────┤
│  │陳獻忠│93年1 月19日│93年1 月│ 1  │93年1 月19日│被害人│警卷(三) P32  │
│    │      │7 時許      │19日某時│    │            │ 供述 │            │
│    │      ├──────┤        │    ├──────┼───┼──────┤
│    │      │東港外海約90│        │    │台灣銀行新園│匯款單│警卷(三) P33  │
│    │      │海浬處      │        │    │分行        │      │            │
│    │      │            │        │    ├──────┼───┼──────┤
│    │      │            │        │    │2227元      │往來明│警卷(三) P148 │
│    │      │            │        │    │            │  細  │    編號5   │
├──┼───┼──────┼────┼──┼──────┼───┼──────┤
│  │ｅ○○│93年1 月19日│93年1 月│ 1  │93年1 月19日│被害人│警卷(三) P34  │
│    │      │7時許       │19日某時│    │12時44分    │ 供述 │            │
│    │      ├──────┤        │    ├──────┼───┼──────┤
│    │      │東港外海90海│        │    │高新銀行美濃│匯款單│警卷(三) P35  │
│    │      │浬處        │        │    │分行        │      │            │
│    │      │            │        │    ├──────┼───┼──────┤
│    │      │            │        │    │2540元      │往來明│警卷(三) P148 │
├──┼───┼──────┼────┼──┼──────┼───┼──────┤
│  │Ｘ○○│93年1 月19日│93年1 月│ 1  │93年1 月19日│被害人│警卷(三) P36  │
│    │      │7時許       │19日某時│    │12時26分    │ 供述 │            │
│    │      ├──────┤        │    ├──────┼───┼──────┤
│    │      │東港外海 90 │        │    │台灣銀行鹽埔│匯款單│警卷(三) P37  │
│    │      │海浬處      │        │    │分行        │      │            │
│    │      │            │        │    ├──────┼───┼──────┤
│    │      │            │        │    │2528元      │往來明│警卷(三) P148 │
│    │      │            │        │    │            │  細  │    編號7   │
├──┼───┼──────┼────┼──┼──────┼───┼──────┤
│  │Ａ○○│93年1 月19日│93年1 月│ 1  │93年1 月19日│被害人│警卷(三) P38  │
│    │      │7 時許      │19日11時│    │11時41分    │ 供述 │            │
│    │      ├──────┤許      │    ├──────┼───┼──────┤
│    │      │東港外海90海│        │    │台南市農會土│匯款單│警卷(三) P39  │
│    │      │浬處        │        │    │城辦事處    │      │            │
│    │      │            │        │    ├──────┼───┼──────┤
│    │      │            │        │    │2029元      │往來明│警卷(三) P148 │
│    │      │            │        │    │            │  細  │    編號8   │
├──┼───┼──────┼────┼──┼──────┼───┼──────┤
│  │ｆ○○│93年1 月20日│93年1 月│ 1  │93年1 月20日│被害人│警卷(三) P40  │
│    │      │上午某時    │20日匯款│    │12時45分    │ 供述 │            │
│    │      ├──────┤前某時  │    ├──────┼───┼──────┤
│    │      │屏東縣東港外│        │    │嘉義縣梅山郵│匯款單│警卷(三) P41  │
│    │      │海          │        │    │局          │      │            │
│    │      │            │        │    ├──────┼───┼──────┤
│    │      │            │        │    │2100元      │往來明│警卷(三) P148 │
│    │      │            │        │    │            │  細  │    編號9   │
├──┼───┼──────┼────┼──┼──────┼───┼──────┤
│  │戊○○│93年1 月27日│93年1 月│ 2  │93年1 月27日│被害人│警卷(三) P42  │
│    │      │7 時許      │27日12時│    │14時30分    │ 供述 │            │
│    │      ├──────┤許      │    ├──────┼───┼──────┤
│    │      │南部海上    │        │    │中國農民銀行│匯款單│警卷(三) P43  │
│    │      │            │        │    │集集分行    │      │            │
│    │      │            │        │    ├──────┼───┼──────┤
│    │      │            │        │    │2021元      │往來明│警卷(三) P148 │
│    │      │            │        │    │            │  細  │    編號10  │
├──┼───┼──────┼────┼──┼──────┼───┼──────┤
│  │巳○○│93年1 月27日│93年1 月│ 1  │93年1 月27日│被害人│警卷(三) P44  │
│    │      │7 時許      │27日13時│    │14時40分    │ 供述 │            │
│    │      ├──────┤許      │    ├──────┼───┼──────┤
│    │      │南部外海    │        │    │嘉義縣竹崎鄉│匯款單│警卷(三) P45  │
│    │      │            │        │    │農會東義分部│      │            │
│    │      │            │        │    ├──────┼───┼──────┤
│    │      │            │        │    │2019元      │往來明│警卷(三) P148 │
│    │      │            │        │    │            │  細  │    編號11  │
├──┼───┼──────┼────┼──┼──────┼───┼──────┤
│  │甲○○│93年1 月27日│93年1 月│ 1  │93年1 月27日│被害人│警卷(三) P46  │
│    │      ├──────┤27日匯款│    │            │ 供述 │            │
│    │      │屏東東港外海│前某時  │    ├──────┼───┼──────┤
│    │      │            │        │    │嘉義縣民雄鄉│匯款單│警卷(三) P47  │
│    │      │            │        │    │農會        │      │            │
│    │      │            │        │    ├──────┼───┼──────┤
│    │      │            │        │    │4022元      │往來明│警卷(三) P149 │
│    │      │            │        │    │            │  細  │    編號12  │
├──┼───┼──────┼────┼──┼──────┼───┼──────┤
│  │Ｙ○○│93年1 月27日│93年1 月│ 1  │93年1 月27日│被害人│警卷(三) P48  │
│    │      │7 時許      │27日匯款│    │13時52分    │ 供述 │            │
│    │      ├──────┤前某時  │    ├──────┼───┼──────┤
│    │      │南部外海    │        │    │台中商業銀行│匯款單│警卷(三) P49  │
│    │      │            │        │    │民間分行    │      │            │
│    │      │            │        │    ├──────┼───┼──────┤
│    │      │            │        │    │2009元      │往來明│警卷(三) P149 │
│    │      │            │        │    │            │  細  │    編號13  │
├──┼───┼──────┼────┼──┼──────┼───┼──────┤
│  │庚○○│93年1 月27日│93年1 月│ 3  │93年1 月27日│被害人│警卷(三) P50  │
│    │      │7 時許      │27日匯款│    │14時40分、  │ 供述 │            │
│    │      ├──────┤前某時  │    │同年月27日15│      │            │
│    │      │東港外海90海│、      │    │時01分、    │      │            │
│    │      │浬處        │同年月28│    │同年月28日14│      │            │
│    │      │            │日匯款前│    │時40分      │      │            │
│    │      │            │某時    │    ├──────┼───┼──────┤
│    │      │            │        │    │台中縣大里市│匯款單│警卷(三)      │
│    │      │            │        │    │農會19甲分部│      │ P51-P53    │
│    │      │            │        │    │、          │      │            │
│    │      │            │        │    │嘉義縣民雄鄉│      │            │
│    │      │            │        │    │農會        │      │            │
│    │      │            │        │    ├──────┼───┼──────┤
│    │      │            │        │    │共計6105元  │往來明│警卷(三) P149 │
│    │      │            │        │    │(2023元、205│  細  │編號14.15.16│
│    │      │            │        │    │2元、2030元)│      │            │
├──┼───┼──────┼────┼──┼──────┼───┼──────┤
│  │Ｐ○○│93年1 月27日│93年1 月│ 1  │93年1 月27日│被害人│警卷(三) P54  │
│    │      │7 時許      │27日13時│    │14時51分    │ 供述 │            │
│    │      ├──────┤許      │    ├──────┼───┼──────┤
│    │      │南部外海    │        │    │雲林縣斗六西│匯款單│警卷(三) P55  │
│    │      │            │        │    │平路郵局    │      │            │
│    │      │            │        │    ├──────┼───┼──────┤
│    │      │            │        │    │2030元      │往來明│警卷(三) P149 │
│    │      │            │        │    │            │  細  │    編號17  │
├──┼───┼──────┼────┼──┼──────┼───┼──────┤
│  │Ｑ○○│93年1 月27日│93年1 月│ 1  │93年1 月27日│被害人│警卷(三) P56  │
│    │      │7 時許      │27日12時│    │14時33分    │ 供述 │            │
│    │      ├──────┤許      │    ├──────┼───┼──────┤
│    │      │南部外海    │        │    │彰化縣田中鎮│匯款單│警卷(三) P57  │
│    │      │            │        │    │農會        │      │            │
│    │      │            │        │    ├──────┼───┼──────┤
│    │      │            │        │    │2021元      │往來明│警卷(三) P149 │
│    │      │            │        │    │            │  細  │    編號18  │
├──┼───┼──────┼────┼──┼──────┼───┼──────┤
│  │ｚ○○│93年1 月27日│93年1 月│ 1  │93年1 月27日│被害人│警卷(三) P58  │
│    │      ├──────┤27日匯款│    │14時36分    │ 供述 │            │
│    │      │屏東東港外海│前某時  │    ├──────┼───┼──────┤
│    │      │            │        │    │台灣銀行嘉北│匯款單│警卷(三) P59  │
│    │      │            │        │    │分行        │      │            │
│    │      │            │        │    ├──────┼───┼──────┤
│    │      │            │        │    │5020元      │往來明│警卷(三) P149 │
│    │      │            │        │    │            │  細  │    編號19  │
├──┼───┼──────┼────┼──┼──────┼───┼──────┤
│  │癸○○│93年1 月27日│93年1 月│ 1  │93年1 月27日│被害人│警卷(三) P60  │
│    │      │7 時許      │27日匯款│    │14時14分    │ 供述 │            │
│    │      ├──────┤前某時  │    ├──────┼───┼──────┤
│    │      │南部外海    │        │    │台中商業銀行│匯款單│警卷(三) P61  │
│    │      │            │        │    │民間分行    │      │            │
│    │      │            │        │    ├──────┼───┼──────┤
│    │      │            │        │    │2250元      │往來明│警卷(三) P149 │
│    │      │            │        │    │            │  細  │    編號20  │
├──┼───┼──────┼────┼──┼──────┼───┼──────┤
│  │Ｗ○○│93年1 月27日│93年1 月│ 1  │93年1 月27日│被害人│警卷(三) P62  │
│    │      │7 時許      │27日12時│    │            │ 供述 │            │
│    │      ├──────┤許      │    ├──────┼───┼──────┤
│    │      │東港外海90海│        │    │台南區中小企│匯款單│警卷(三) P63  │
│    │      │浬處        │        │    │業銀行中埔分│      │            │
│    │      │            │        │    │行          │      │            │
│    │      │            │        │    ├──────┼───┼──────┤
│    │      │            │        │    │2040元      │往來明│警卷(三) P149 │
│    │      │            │        │    │            │  細  │    編號21  │
├──┼───┼──────┼────┼──┼──────┼───┼──────┤
│  │ｙ○○│93年1 月27日│93年1 月│ 2  │93年1 月27日│被害人│警卷(三) P64  │
│    │      │7 時許      │27日13時│    │14時34分    │ 供述 │            │
│    │      ├──────┤        │    ├──────┼───┼──────┤
│    │      │南部外海    │        │    │雲林縣林內郵│匯款單│警卷(三) P65  │
│    │      │            │        │    │局          │      │            │
│    │      │            │        │    ├──────┼───┼──────┤
│    │      │            │        │    │4008元      │往來明│警卷(三) P149 │
│    │      │            │        │    │            │  細  │    編號22  │
├──┼───┼──────┼────┼──┼──────┼───┼──────┤
│  │申○○│93年1 月27日│93年1 月│ 1  │93年1 月27日│被害人│警卷(三) P66  │
│    │      ├──────┤27日匯款│    │            │ 供述 │            │
│    │      │南部外海    │前某時  │    ├──────┼───┼──────┤
│    │      │            │        │    │彰化銀行竹山│匯款單│警卷(三) P67  │
│    │      │            │        │    │分行        │      │            │
│    │      │            │        │    ├──────┼───┼──────┤
│    │      │            │        │    │2015元      │往來明│警卷(三) P149 │
│    │      │            │        │    │            │  細  │    編號23  │
├──┼───┼──────┼────┼──┼──────┼───┼──────┤
│  │Ｋ○○│93年1 月27日│93年1 月│ 1  │93年1 月27日│被害人│警卷(三) P68  │
│    │      ├──────┤27日匯款│    │14時54分    │ 供述 │            │
│    │      │東港外海    │前某時  │    ├──────┼───┼──────┤
│    │      │            │        │    │彰化縣田中鎮│匯款單│警卷(三) P69  │
│    │      │            │        │    │農會        │      │            │
│    │      │            │        │    ├──────┼───┼──────┤
│    │      │            │        │    │1600元      │往來明│警卷(三) P149 │
│    │      │            │        │    │            │  細  │    編號24  │
├──┼───┼──────┼────┼──┼──────┼───┼──────┤
│  │丙○○│93年1 月28日│93年1 月│ 1  │93年1 月28日│被害人│警卷(三) P70  │
│    │      │7 時許      │28日匯款│    │            │ 供述 │            │
│    │      ├──────┤前某時  │    ├──────┼───┼──────┤
│    │      │東港外海90海│        │    │第一商業銀行│匯款單│警卷(三) P71  │
│    │      │浬處        │        │    │新西分行    │      │            │
│    │      │            │        │    ├──────┼───┼──────┤
│    │      │            │        │    │2062元      │往來明│警卷(三) P149 │
│    │      │            │        │    │            │  細  │    編號25  │
├──┼───┼──────┼────┼──┼──────┼───┼──────┤
│  │ｈ○○│93年1 月28日│93年1 月│ 2  │93年1 月28日│被害人│警卷(三) P72  │
│    │      │            │28日匯款│    │、          │ 供述 │            │
│    │      │    及      │前某時  │    │93年1 月30日│      │            │
│    │      │93年1 月30日│、      │    ├──────┼───┼──────┤
│    │      │7 時許      │同年月  │    │台南區中小企│匯款單│警卷(三)      │
│    │      ├──────┤30 日匯 │    │業銀行梅山分│      │ P73、P74   │
│    │      │東港外海    │款前某時│    │行          │      │            │
│    │      │            │        │    ├──────┼───┼──────┤
│    │      │            │        │    │共計5035元  │往來明│警卷(三) P149 │
│    │      │            │        │    │(2035元、300│  細  │編號26.27   │
│    │      │            │        │    │0元)        │      │            │
├──┼───┼──────┼────┼──┼──────┼───┼──────┤
│  │Ｔ○○│93年1 月27日│93年1 月│ 1  │93年1 月28日│被害人│警卷(三) P75  │
│    │      │7 時許      │28日匯款│    │14時44分    │ 供述 │            │
│    │      ├──────┤前某時  │    ├──────┼───┼──────┤
│    │      │南部外海    │        │    │台中商業銀行│匯款單│警卷(三) P76  │
│    │      │            │        │    │南投分行    │      │            │
│    │      │            │        │    ├──────┼───┼──────┤
│    │      │            │        │    │1800元      │往來明│警卷(三) P149 │
│    │      │            │        │    │            │  細  │    編號28  │
├──┼───┼──────┼────┼──┼──────┼───┼──────┤
│  │Ｅ○○│93年2 月2 日│93年2 月│ 2  │93年2 月2 日│被害人│警卷(三) P77  │
│    │      │7 時許      │2 日匯款│    │            │ 供述 │            │
│    │      ├──────┤前某時  │    ├──────┼───┼──────┤
│    │      │東港外海約90│        │    │第一商業銀行│匯款單│警卷(三) P78  │
│    │      │            │        │    ├──────┼───┼──────┤
│    │      │            │        │    │4500元      │往來明│警卷(三) P150 │
│    │      │            │        │    │            │  細  │    編號29  │
├──┼───┼──────┼────┼──┼──────┼───┼──────┤
│  │ｋ○○│93年2 月3 日│93年2 月│ 1  │93年2 月3 日│被害人│警卷(三) P79  │
│    │      │7 時許      │3 日匯款│    │            │ 供述 │            │
│    │      ├──────┤前某時  │    ├──────┼───┼──────┤
│    │      │東港外海約90│        │    │第一商業銀行│匯款單│警卷(三) P80  │
│    │      │海浬處      │        │    │東港分行    │      │            │
│    │      │            │        │    ├──────┼───┼──────┤
│    │      │            │        │    │2224元      │往來明│警卷(三) P150 │
│    │      │            │        │    │            │  細  │    編號30  │
├──┼───┼──────┼────┼──┼──────┼───┼──────┤
│  │Ｌ○○│93年2 月3 日│93年2 月│ 1  │93年2 月3 日│被害人│警卷(三) P81  │
│    │      │7 時許      │3 日匯款│    │            │ 供述 │            │
│    │      ├──────┤前某時  │    ├──────┼───┼──────┤
│    │      │東港外海    │        │    │第一商業銀行│匯款單│警卷(三) P82  │
│    │      │            │        │    │台東分行    │      │            │
│    │      │            │        │    ├──────┼───┼──────┤
│    │      │            │        │    │2508元      │往來明│警卷(三) P150 │
│    │      │            │        │    │            │  細  │    編號31  │
├──┼───┼──────┼────┼──┼──────┼───┼──────┤
│  │Ｈ○○│93年2 月3 日│93年2 月│ 1  │93年2 月3 日│被害人│警卷(三) P83  │
│    │      │7 時許      │3 日匯款│    │            │ 供述 │            │
│    │      ├──────┤前某時  │    ├──────┼───┼──────┤
│    │      │東港外海約90│        │    │中國農民銀行│匯款單│警卷(三) P84  │
│    │      │海浬處      │        │    │東港分行    │      │            │
│    │      │            │        │    ├──────┼───┼──────┤
│    │      │            │        │    │2218元      │往來明│警卷(三) P150 │
│    │      │            │        │    │            │  細  │    編號32  │
├──┼───┼──────┼────┼──┼──────┼───┼──────┤
│  │ｒ○○│93年2 月3 日│93年2 月│ 1  │93年2 月3 日│被害人│警卷(三) P85  │
│    │      │7 時許      │3 日9 時│    │9 時37分    │ 供述 │            │
│    │      ├──────┤許      │    ├──────┼───┼──────┤
│    │      │東港外海    │        │    │高雄縣大社郵│匯款單│警卷(三) P86  │
│    │      │            │        │    │局          │      │            │
│    │      │            │        │    ├──────┼───┼──────┤
│    │      │            │        │    │2545元      │往來明│警卷(三) P151 │
│    │      │            │        │    │            │  細  │    編號33  │
├──┼───┼──────┼────┼──┼──────┼───┼──────┤
│  │ｔ○○│93年2 月2 日│93年2 月│ 2  │93年2 月3 日│被害人│警卷(三) P87  │
│    │      │7 時許      │7 日20時│    │8 時53分    │ 供述 │            │
│    │      ├──────┤30分    │    ├──────┼───┼──────┤
│    │      │東港外海約90│        │    │屏東縣萬丹郵│匯款單│警卷(三) P88  │
│    │      │海浬處      │        │    │局          │      │            │
│    │      │            │        │    ├──────┼───┼──────┤
│    │      │            │        │    │4001元      │往來明│警卷(三) P151 │
│    │      │            │        │    │            │  細  │    編號34  │
├──┼───┼──────┼────┼──┼──────┼───┼──────┤
│  │地○○│93年2 月3 日│93年2 月│ 1  │93年2 月3 日│被害人│警卷(三) P89  │
│    │      │7 時許      │3 日11時│    │            │ 供述 │            │
│    │      ├──────┤許      │    ├──────┼───┼──────┤
│    │      │東港外海約90│        │    │第一商業銀行│匯款單│警卷(三) P90  │
│    │      │海浬處      │        │    │林行        │      │            │
│    │      │            │        │    ├──────┼───┼──────┤
│    │      │            │        │    │2021元      │往來明│警卷(三) P151 │
│    │      │            │        │    │            │  細  │    編號35  │
├──┼───┼──────┼────┼──┼──────┼───┼──────┤
│  │ｌ○○│93年2 月3 日│93年2 月│ 1  │93年2 月3 日│被害人│警卷(三) P91  │
│    │      │7 時許      │3 日11時│    │13時10分    │ 供述 │            │
│    │      ├──────┤許      │    ├──────┼───┼──────┤
│    │      │東港外海約90│        │    │苗栗縣銅鑼郵│匯款單│警卷(三) P92  │
│    │      │海浬處      │        │    │局          │      │            │
│    │      │            │        │    ├──────┼───┼──────┤
│    │      │            │        │    │2014元      │往來明│警卷(三) P151 │
│    │      │            │        │    │            │  細  │    編號36  │
├──┼───┼──────┼────┼──┼──────┼───┼──────┤
│  │Ｖ○○│93年2 月3 日│93年2 月│ 1  │93年2 月3 日│被害人│警卷(三) P93  │
│    │      ├──────┤3 日匯款│    │            │ 供述 │            │
│    │      │屏東東港外海│前某時  │    ├──────┼───┼──────┤
│    │      │            │        │    │台南區中小企│匯款單│警卷(三) P94  │
│    │      │            │        │    │業銀行善化分│      │            │
│    │      │            │        │    │行          │      │            │
│    │      │            │        │    ├──────┼───┼──────┤
│    │      │            │        │    │2203元      │往來明│警卷(三) P151 │
│    │      │            │        │    │            │  細  │    編號37  │
├──┼───┼──────┼────┼──┼──────┼───┼──────┤
│  │Ｍ○○│93年2 月4 日│93年2 月│ 1  │93年2 月4 日│被害人│警卷(三) P95  │
│    │      │7 時許      │4 日匯款│    │            │ 供述 │            │
│    │      ├──────┤前某時  │    ├──────┼───┼──────┤
│    │      │東港外海約90│        │    │第一商業銀行│匯款單│警卷(三) P96  │
│    │      │海浬處      │        │    │長治分行    │      │            │
│    │      │            │        │    ├──────┼───┼──────┤
│    │      │            │        │    │1556元      │往來明│警卷(三) P151 │
│    │      │            │        │    │            │  細  │    編號38  │
├──┼───┼──────┼────┼──┼──────┼───┼──────┤
│  │宇○○│93年2 月11日│93年2 月│ 1  │93年2 月11日│被害人│警卷(三) P97  │
│    │      │7 時許      │11日匯款│    │            │ 供述 │            │
│    │      ├──────┤前某時  │    ├──────┼───┼──────┤
│    │      │東港外海    │        │    │第一商業銀行│匯款單│警卷(三) P98  │
│    │      │            │        │    │楠梓分行    │      │            │
│    │      │            │        │    ├──────┼───┼──────┤
│    │      │            │        │    │2525元      │往來明│警卷(三) P151 │
│    │      │            │        │    │            │  細  │    編號39  │
├──┼───┼──────┼────┼──┼──────┼───┼──────┤
│  │ｉ○○│93年2 月11日│93年2 月│ 1  │93年2 月11日│被害人│警卷(三) P99  │
│    │      ├──────┤11日匯款│    │12時58分    │ 供述 │            │
│    │      │屏東東港外海│前某時  │    ├──────┼───┼──────┤
│    │      │            │        │    │高雄縣美濃郵│匯款單│警卷(三) P100 │
│    │      │            │        │    │局          │      │            │
│    │      │            │        │    ├──────┼───┼──────┤
│    │      │            │        │    │2530元      │往來明│警卷(三) P151 │
│    │      │            │        │    │            │  細  │    編號40  │
├──┼───┼──────┼────┼──┼──────┼───┼──────┤
│  │辛○○│93年2 月12日│93年2 月│ 1  │93年2 月12日│被害人│警卷(三) P101 │
│    │      │7 時許      │12日11時│    │            │ 供述 │            │
│    │      ├──────┤許      │    ├──────┼───┼──────┤
│    │      │東港外海約90│        │    │第一商業銀行│匯款單│警卷(三) P102 │
│    │      │海浬處      │        │    │赤崁分行    │      │            │
│    │      │            │        │    ├──────┼───┼──────┤
│    │      │            │        │    │2527元      │往來明│警卷(三) P152 │
│    │      │            │        │    │            │  細  │    編號41  │
├──┼───┼──────┼────┼──┼──────┼───┼──────┤
│  │午○○│93年2 月12日│93年2 月│ 1  │93年2 月12日│被害人│警卷(三) P103 │
│    │      │7 時許      │12日11時│    │11時20分    │ 供述 │            │
│    │      ├──────┤許      │    ├──────┼───┼──────┤
│    │      │東港外海約90│        │    │屏東縣東港郵│匯款單│警卷(三) P104 │
│    │      │海浬處      │        │    │局          │      │            │
│    │      │            │        │    ├──────┼───┼──────┤
│    │      │            │        │    │2529元      │往來明│警卷(三) P152 │
│    │      │            │        │    │            │  細  │    編號42  │
├──┼───┼──────┼────┼──┼──────┼───┼──────┤
│  │未○○│93年2 月12日│93年2 月│ 2  │93年2 月12日│被害人│警卷(三) P105 │
│    │      │7 時許      │12日匯款│    │            │ 供述 │            │
│    │      ├──────┤前某時  │    ├──────┼───┼──────┤
│    │      │東港外海約90│        │    │台南縣關廟郵│匯款單│警卷(三) P106 │
│    │      │海浬處      │        │    │局          │      │            │
│    │      │            │        │    ├──────┼───┼──────┤
│    │      │            │        │    │5039元      │往來明│警卷(三) P152 │
│    │      │            │        │    │            │  細  │    編號43  │
├──┼───┼──────┼────┼──┼──────┼───┼──────┤
│  │沈英昌│93年2 月12日│93年2 月│ 2  │93年2 月13日│被害人│警卷(一) P23  │
│    │（匯款│17時前某時  │12日17時│    │            │ 供述 │            │
│    │人為沈├──────┤許      │    ├──────┼───┼──────┤
│    │冠男）│放飛地點不詳│        │    │屏東縣歸來郵│匯款單│警卷(一) P42  │
│    │      │            │        │    │局          │      │            │
│    │      │            │        │    ├──────┼───┼──────┤
│    │      │            │        │    │4524元      │往來明│警卷(三) P152 │
│    │      │            │        │    │            │細    │            │
├──┼───┼──────┼────┼──┼──────┼───┼──────┤
│  │ｂ○○│93年2 月15日│93年2 月│ 1  │93年2 月16日│被害人│警卷(三) P107 │
│    │      │7 時許      │15日下午│    │            │ 供述 │            │
│    │      ├──────┤某時    │    ├──────┼───┼──────┤
│    │      │東港外海約90│        │    │第一商業銀行│匯款單│警卷(三) P109 │
│    │      │海浬處      │        │    │屏東分行    │      │            │
│    │      │            │        │    ├──────┼───┼──────┤
│    │      │            │        │    │2535元      │往來明│警卷(三) P152 │
│    │      │            │        │    │            │細    │    編號44  │
└──┴───┴──────┴────┴──┴──────┴───┴──────┘
【附表三】被告宙○○提領款項之細目
┌─┬─────┬────┬──────┬─────┬──────┐
│編│  時  間  │ 地  點 │  帳  戶    │  金  額  │  備  註    │
│號│          │        │            │          │            │
├─┼─────┼────┼──────┼─────┼──────┤
││93年2 月10│屏東縣東│陳麗珍      │36000元   │警卷(二)      │
│  │日14時31分│港郵局提│台中大隆路郵│          │P57         │
│  │          │款機    │局（00000000│          │P61 編號(1)  │
│  │          │        │075337）    │          │            │
├─┼─────┼────┼──────┼─────┼──────┤
││93年2 月11│高雄市新│同上        │38000元   │警卷(二)      │
│  │日14時9 分│興郵局提│            │          │P58         │
│  │          │款機    │            │          │P61 編號(2)  │
├─┼─────┼────┼──────┼─────┼──────┤
││93年2 月11│鳳山三民│同上        │2000元    │警卷(二)      │
│  │日16時43分│路郵局提│            │          │P59         │
│  │          │款機    │            │          │P61 編號(3)  │
├─┼─────┼────┼──────┼─────┼──────┤
││93年2 月12│屏東縣東│同上        │58000元   │警卷(二)      │
│  │日14時3 分│港郵局提│            │          │P60         │
│  │          │款機    │            │          │P62 編號(4)  │
└─┴─────┴────┴──────┴─────┴──────┘
【附表四】
┌──┬─────┬────┬─────────┬────┐
│編號│原起訴書  │被害人  │匯款之時間、地點  │金額    │
│    │附表一編號│        │                  │        │
├──┼─────┼────┼─────────┼────┤
│１  │  三六    │徐和安  │93年2月10日12時29 │2020元  │
│    │          │        │分：台南市安南郵局│        │
├──┼─────┼────┼─────────┼────┤
│２  │  三七    │徐和安  │93年2月12日8時48分│1546元  │
│    │          │        │：台南市安南郵局  │        │
├──┼─────┼────┼─────────┼────┤
│３  │  三八    │王禹舜  │93年2月10日12時49 │2205元  │
│    │          │        │分：台南縣七股郵局│        │
├──┼─────┼────┼─────────┼────┤
│４  │  三九    │楊文木  │93年2月10日13時17 │2204元  │
│    │          │        │分：高雄市左營福山│        │
│    │          │        │郵局              │        │
├──┼─────┼────┼─────────┼────┤
│５  │  四十    │洪啟銘  │93年2月10日13時34 │2207元  │
│    │          │        │分：高雄縣大寮中興│        │
│    │          │        │郵局              │        │
├──┼─────┼────┼─────────┼────┤
│６  │  四一    │余志明  │93年2月11日12時05 │2001元  │
│    │          │        │分：台南縣官田隆田│        │
│    │          │        │郵局              │        │
├──┼─────┼────┼─────────┼────┤
│７  │  四二    │黃士明  │93年2月11日12時55 │2213元  │
│    │          │        │分：高雄縣路竹郵局│        │
├──┼─────┼────┼─────────┼────┤
│８  │  四三    │曾正宗  │93年2月11日13時09 │2514元  │
│    │          │        │分：高雄縣梓官郵局│        │
├──┼─────┼────┼─────────┼────┤
│９  │  四四    │吳進榮  │93年2月11日13時13 │2419元  │
│    │          │        │分：高雄縣鳳山鎮北│        │
│    │          │        │郵局              │        │
├──┼─────┼────┼─────────┼────┤
│１０│  四五    │蔡清隆  │93年2月11日13時13 │2517元  │
│    │          │        │分：高雄縣永安竹仔│        │
│    │          │        │港郵局            │        │
├──┼─────┼────┼─────────┼────┤
│１１│  四六    │蘇明治  │93年2月11日13時16 │2523元  │
│    │          │        │分：高雄縣路竹竹南│        │
│    │          │        │郵局              │        │
├──┼─────┼────┼─────────┼────┤
│１２│  四七    │林堯宗  │93年2月12日8時05分│2025元  │
│    │          │        │：高雄縣鳥松仁美郵│        │
│    │          │        │局                │        │
├──┼─────┼────┼─────────┼────┤
│１３│  四八    │沈中南  │93年2月12日8時50分│2033元  │
│    │          │        │：高雄縣橋頭郵局  │        │
├──┼─────┼────┼─────────┼────┤
│１４│  四九    │陳仲生  │93年2月11日9時17分│2229元  │
│    │          │        │：高雄縣燕巢郵局  │        │
├──┼─────┼────┼─────────┼────┤
│１５│  五十    │黃萬得  │93年2月12日9時46分│2007元  │
│    │          │        │：高雄縣田寮郵局  │        │
├──┼─────┼────┼─────────┼────┤
│１６│  五一    │張力方  │93年2月12日10時13 │2024元  │
│    │          │        │分：高雄縣橋頭郵局│        │
├──┼─────┼────┼─────────┼────┤
│１７│  五二    │蘇瑞娘  │93年2月12日10時20 │2535元  │
│    │          │        │分：屏東海豐郵局  │        │
├──┼─────┼────┼─────────┼────┤
│１８│  五三    │陳俊夫  │93年2月12日11時47 │2553元  │
│    │          │        │分：高雄市籬仔內郵│        │
│    │          │        │局                │        │
├──┼─────┼────┼─────────┼────┤
│１９│  五四    │黃廖金花│93年2月13日9時55分│2556元  │
│    │          │        │：高雄縣林園頂厝郵│        │
│    │          │        │局                │        │
├──┼─────┼────┼─────────┼────┤
│２０│  五五    │余進添  │93年2月13日11時36 │3060元  │
│    │          │        │分：高雄縣梓官蚵子│        │
│    │          │        │寮郵局            │        │
├──┼─────┼────┼─────────┼────┤
│２１│  五六    │盧昶佑  │93年2月13日12時54 │2565元  │
│    │          │        │分：屏東大埔郵局  │        │
├──┼─────┼────┼─────────┼────┤
│２２│  五七    │趙正雄  │93年2月13日12時55 │4069元  │
│    │          │        │分：高雄縣鳳山中山│        │
│    │          │        │東路郵局          │        │
├──┼─────┼────┼─────────┼────┤
│２３│  五八    │余寶滿  │93年2月14日8時36分│2566元  │
│    │          │        │：高雄縣岡山郵局  │        │
└──┴─────┴────┴─────────┴────┘
【附表五】
┌──┬─────┬───┬─────────┬─────┐
│編號│原起訴書  │被害人│匯款之時間、地點  │匯款金額  │
│    │附表二編號│      │                  │（新台幣）│
├──┼─────┼───┼─────────┼─────┤
│１  │  四六    │ｍ○○│93年1年19日       │          │
│    │          │      │：第一商業銀行歸仁│5025元    │
│    │          │      │分行              │          │
├──┼─────┼───┼─────────┼─────┤
│２  │  四七    │ｑ○○│93年1月19日       │          │
│    │          │      │：第一商業銀行歸仁│2527元    │
│    │          │      │分行              │          │
├──┼─────┼───┼─────────┼─────┤
│３  │  四八    │子○○│93年1月19日       │          │
│    │          │      │：台南區中小企業銀│2036元    │
│    │          │      │行永康分行        │          │
├──┼─────┼───┼─────────┼─────┤
│４  │  四九    │天○○│93年1月19日       │          │
│    │          │      │：南投縣草屯鎮農會│1700元    │
│    │          │      │北勢分部          │          │
├──┼─────┼───┼─────────┼─────┤
│５  │  五十    │Ｓ○○│93年1月19日14時59 │          │
│    │          │      │分：台南市水交社郵│2535元    │
│    │          │      │局                │          │
├──┼─────┼───┼─────────┼─────┤
│６  │  五一    │Ｓ○○│93年1月19日15時02 │          │
│    │          │      │分：台南市水交社郵│2541元    │
│    │          │      │局                │          │
├──┼─────┼───┼─────────┼─────┤
│７  │  五二    │酉○○│93年1月19日       │          │
│    │          │      │：高雄縣鳥松仁美郵│2037元    │
│    │          │      │局                │          │
├──┼─────┼───┼─────────┼─────┤
│８  │  五三    │ｃ○○│93年1月27日       │          │
│    │          │      │：台南區中小企業銀│2038元    │
│    │          │      │行白河分行        │          │
├──┼─────┼───┼─────────┼─────┤
│９  │  五四    │楊富川│93年1月27日       │2004元    │
│    │          │      │台南區中小企業銀行│          │
│    │          │      │安和分行          │          │
├──┼─────┼───┼─────────┼─────┤
│１０│  五五    │天○○│93年1月27日       │          │
│    │          │      │南投縣草屯鎮農會北│1812元    │
│    │          │      │勢分部            │          │
├──┼─────┼───┼─────────┼─────┤
│１１│  五六    │亥○○│93年1月27日       │          │
│    │          │      │復興商業銀行莿桐分│2017元    │
│    │          │      │行                │          │
├──┼─────┼───┼─────────┼─────┤
│１２│  五七    │Ｎ○○│93年1月27日       │          │
│    │          │      │合庫北嘉義分行    │2201元    │
├──┼─────┼───┼─────────┼─────┤
│１３│  五八    │壬○○│93年1月27日       │          │
│    │          │      │嘉義民雄鄉農會秀林│2007元    │
│    │          │      │分部              │          │
├──┼─────┼───┼─────────┼─────┤
│１４│  五九    │黃○○│93年1月27日13時45 │          │
│    │          │      │分: 雲林縣斗南鎮農│2024元    │
│    │          │      │會西岐分部        │          │
├──┼─────┼───┼─────────┼─────┤
│１５│  六十    │ｎ○○│93年1月27日14時34 │          │
│    │          │      │分：台南縣六甲鄉農│2025元    │
│    │          │      │會                │          │
├──┼─────┼───┼─────────┼─────┤
│１６│  六一    │ｏ○○│93年1月27日14時47 │          │
│    │          │      │分：嘉義市農會民生│2042元    │
│    │          │      │分部              │          │
├──┼─────┼───┼─────────┼─────┤
│１７│  六二    │陳炳? │93年1月27日       │          │
│    │          │      │嘉義縣溪口鄉農會柴│2031元    │
│    │          │      │林分部            │          │
├──┼─────┼───┼─────────┼─────┤
│１８│  六三    │丑○○│93年1月27日13時15 │          │
│    │          │      │分：嘉義縣竹崎鄉農│2213元    │
│    │          │      │會東義分部        │          │
├──┼─────┼───┼─────────┼─────┤
│１９│  六四    │ｗ  ○│93年1月27日       │          │
│    │          │      │：嘉義縣大林鄉農會│2026元    │
│    │          │      │溝背分部          │          │
├──┼─────┼───┼─────────┼─────┤
│２０│  六五    │Ｃ○○│93年2月2日        │          │
│    │          │      │：第一商業銀行鳳山│5420元    │
│    │          │      │分行              │          │
├──┼─────┼───┼─────────┼─────┤
│２１│  六六    │Ｆ○○│93年2月2日10時17分│2025元    │
│    │          │      │：高雄縣大寮大發郵│          │
│    │          │      │局                │          │
├──┼─────┼───┼─────────┼─────┤
│２２│  六七    │Ｆ○○│93年2月3日9時14分 │2248元    │
│    │          │      │：高雄縣大寮大發郵│          │
│    │          │      │局                │          │
├──┼─────┼───┼─────────┼─────┤
│２３│  六八    │ｄ○○│93年2月2日9時57分 │          │
│    │          │      │：高雄市農會三民分│5045元    │
│    │          │      │部                │          │
├──┼─────┼───┼─────────┼─────┤
│２４│  六九    │辰○○│93年2月3日        │          │
│    │          │      │：台南區中小企業銀│1858元    │
│    │          │      │行新市分行        │          │
├──┼─────┼───┼─────────┼─────┤
│２５│  七十    │ｊ○○│93年2月3日9時51分 │          │
│    │          │      │：屏東縣內埔地區農│2228元    │
│    │          │      │會龍泉分部        │          │
├──┼─────┼───┼─────────┼─────┤
│２６│  七一    │Ｇ○○│93年2月3日8時49分 │2031元    │
│    │          │      │：高雄縣大寮大發郵│          │
│    │          │      │局                │          │
├──┼─────┼───┼─────────┼─────┤
│２７│  七二    │張林秀│93年2月3日        │2509元    │
│    │          │桃    │：高雄縣大寮鄉農會│          │
├──┼─────┼───┼─────────┼─────┤
│２８│  七三    │Ｕ○○│93年2月3日        │2202元    │
│    │          │      │：高雄縣大寮鄉農會│          │
├──┼─────┼───┼─────────┼─────┤
│２９│  七四    │卯○○│93年2月3日        │2023元    │
│    │          │      │：台南縣新化鎮農會│          │
├──┼─────┼───┼─────────┼─────┤
│３０│  七五    │丁○○│93年2月3日        │          │
│    │          │      │：第一商銀長治分行│2013元    │
│    │          │      │繁華辦事處        │          │
├──┼─────┼───┼─────────┼─────┤
│３１│  七六    │Ｚ○○│93年2月3日        │2032元    │
│    │          │      │：華南商銀竹田分行│          │
├──┼─────┼───┼─────────┼─────┤
│３２│  七七    │Ｒ○○│93年2月3日14時11分│1535元    │
│    │          │      │：屏東縣九如郵局  │          │
├──┼─────┼───┼─────────┼─────┤
│３３│  七八    │寅○○│93年2月3日15時18分│1703元    │
│    │          │      │：嘉義後湖郵局    │          │
├──┼─────┼───┼─────────┼─────┤
│３４│  七九    │ａ○○│93年2月11日       │          │
│    │          │      │：第一商銀長治分行│2520元    │
│    │          │      │崙上辦事處        │          │
├──┼─────┼───┼─────────┼─────┤
│３５│  八十    │ｖ○○│93年2月11日       │1510元    │
│    │          │      │：第一商銀苓雅分行│          │
├──┼─────┼───┼─────────┼─────┤
│３６│  八一    │ｘ○○│93年2月11日8時33分│8515元    │
│    │          │      │：台南縣六甲郵局  │          │
├──┼─────┼───┼─────────┼─────┤
│３７│  八二    │戌○○│93年2月12日11時33 │2032元    │
│    │          │      │分：高雄縣大寮大發│          │
│    │          │      │郵局              │          │
├──┼─────┼───┼─────────┼─────┤
│３８│  八三    │ｇ○○│93年2月3日        │2041元    │
│    │          │      │：第一商業善化分行│          │
├──┼─────┼───┼─────────┼─────┤
│３９│  八四    │Ｏ○○│93年2月13日       │          │
│    │          │      │：台南區中小企業銀│2050元    │
│    │          │      │行歸仁分行        │          │
└──┴─────┴───┴─────────┴─────┘


司法院資訊處製作；財團法人民間司法改革基金會備份。
